臺灣高等法院臺南分院刑事判決　　　　 96年度上訴字第589號
上　訴　人　臺灣雲林地方法院檢察署檢察官
被　　　告　己○○
　　　　　　　　　　　之1
上列上訴人因被告竊盜等案件，不服臺灣雲林地方法院94年度訴
字第495號中華民國96年5月1日第一審判決（起訴案號：臺灣雲
林地方法院檢察署94年度偵字第2681號），提起上訴，本院判決
如下：
    主  文
上訴駁回。
    理  由
一、公訴意旨略以：被告己○○與另案被告吳水富、宋清儀、莊
    旺藤、吳登山、吳百耀、子○○、辛○○等人共同基於常業
    竊盜之犯意聯絡。而另案被告鄭凱文、翁忠永、余慶業、潘
    復興、林椎山、子○○及辛○○等人共同基於竊盜之概括犯
    意。王長明則基於常業贓物之犯意，而共同為下述犯行（吳
    水富、宋清儀、莊旺藤、吳登山、吳百耀、子○○、辛○○
    、鄭凱文、翁忠永、余慶業、潘復興、林椎山及吳百耀部分
    業經另案提起公訴）：
  (一)由子○○與辛○○於民國92年8月2日前某日起，先向被告己
    ○○及吳水富、宋清儀、莊旺藤、吳登山、吳百耀等人取得
    如附表一「託運機車號牌」欄所載共120臺機車大牌、烙印
    引擎號碼外殼等物後，再由(1)鄭凱文、翁忠永、余慶業於92
    年8月1日起至同年10月20日止、在如附表一所示「竊車時間
    」欄及「竊車地點」欄之時、地竊得車牌號碼不詳之機車共
    96臺；(2)翁忠永與潘復興於92年10月11日起至同年月29日止
    ，在如附表一所示「竊車時間」欄及「竊車地點」欄之時、
    地竊得車牌號碼不詳之機車共25臺。
  (二)鄭凱文等人竊得機車後，即在路旁將子○○與辛○○向被告
    己○○及吳水富、宋清儀、莊旺藤、吳登山、吳百耀等人轉
    得之機車大牌換裝於所竊得之機車上。並隨手將所竊得機車
    之原車牌丟棄。旋再將所竊得之機車騎往余慶業在雲林縣斗
    六市○○路805號之3號租屋處及辛○○在嘉義縣大林鎮○○
    路○段797巷17號租屋處，將所竊得之機車交予子○○、辛○
    ○、林椎山與余慶業，再由附表一之「改裝人姓名」欄所載
    之人各自或共同將上開所竊得之機車121臺之烙有號碼之引
    擎外殼拆卸後，再將子○○與辛○○向被告己○○及吳水富
    、宋清儀、莊旺藤、吳登山、吳百耀等人取得之烙有引擎號
    碼之外殼改裝於各該機車上。
  (三)子○○等人改裝機車後，旋於附表一「託運日期」欄，透過
    不知情之翔順託運行將之轉運至附表二「負責人」欄及「銷
    贓機車行」欄之各該人所開設機車行，嗣被告己○○及吳水
    富、宋清儀、莊旺藤、吳登山、吳百耀及明知上開機車為贓
    物而仍買受之王長明再將各該機車轉售予不知情之附表二「
    現有車主」欄之人數十餘人（其餘約30臺機車部分之現車主
    不明），而獲取不法利益。
  (四)翁忠永與潘復興又於92年11月30日凌晨1時許，在雲林縣斗
    六市○○里○○路某處，竊得丑○○所有車牌號碼DKG-046
    號輕型機車，且旋由翁忠永將該機車車牌隨手丟棄，且在不
    詳地點將該車轉交辛○○，嗣辛○○將該車騎返嘉義縣大林
    鎮○○路○段797巷17號租屋處而欲改裝之時，經警查獲，
    始知上情。
二、按犯罪事實應依證據認定之，無證據不得認定犯罪事實。又
    不能證明被告犯罪者，應諭知無罪之判決，刑事訴訟法第15
    4條第2項、第301條第1項分別定有明文。次按認定不利於被
    告之事實，須依積極證據，苟積極證據不足為不利於被告事
    實之認定時，即應為有利於被告之認定。再事實之認定應憑
    證據，如未能發現相當證據，或證據不足以證明，自不能以
    推測或擬制之方法，以為裁判基礎；另認定犯罪事實所憑之
    證據，雖不以直接證據為限，間接證據亦包括在內，然無論
    直接或間接證據，其為訴訟上之證明，須於通常一般之人均
    不致於有所懷疑，而得確信其為真實之程度者，始得據之為
    有罪之認定，倘其證明尚未達到此一程度，而有合理性懷疑
    之存在時，即無從為有罪之認定（最高法院30年上字第816
    號、30年上字第1831號、40年臺上字第86號及76年臺上字第
    4986號判例參照）。又刑事訴訟法第161條已於91年2月8日
    修正公佈，其第1項規定：檢察官就被告犯罪事實，應負舉
    證責任，並指出證明之方法。因此，檢察官對於起訴之犯罪
    事實，應負提出證據及說服之實質舉證責任。倘其所提出之
    證據，不足為被告有罪之積極證明，或其指出證明之方法，
    無從說服法院以形成被告有罪之心證，基於無罪推定之原則
    ，自應為被告無罪判決之諭知（最高法院92年臺上字第128
    號判例參照）。
三、公訴人認被告己○○涉有常業竊盜罪嫌，無非以另案被告子
    ○○於警詢時證稱其於92年8月間在雲林縣斗六市及斗南鎮
    尋找同型款式機車，適機竊取，並將竊取的機車拆解、改裝
    贓車，IHR-962、GBF-953、FVF-662等號機車分別於92年8月
    7日、同年8月5日由翔順機車託運行，從斗六託運至屏東，
    並以新臺幣（下同）9,000元之價格將IHR-962號機車賣與被
    告己○○，另以8,000元、10,000元之價格將GBF-953、FVF-
    662等賣與吳水富等情。及另案被告辛○○於檢察官偵訊時
    證稱其有聽過子○○跟「阿富仔」、「阿庭仔」、「慶仔」
    這3人講電話，電話中聽起來這3人有跟子○○下訂單要什麼
    車等語。並有另案被告鄭凱文、翁忠永、余慶業、潘復興、
    吳百耀、吳水富、宋清儀、莊旺藤、吳登山、林椎山、王長
    明等人之警詢及偵訊筆錄可資參佐。又有證人林本、陳聰明
    、陳添順、潘靜宜、呂惠君、郭淑敏、莊黃夙吟、陳惠香等
    人之警詢筆錄及被害人丑○○、乙○○、癸○○、寅○○、
    丙○○、庚○○、甲○○、戊○○、壬○○、丁○○等人之
    警詢筆錄在卷可參。復有被告己○○及另案被告子○○等人
    之通聯紀錄、翔順機車託運行托運單及IHR-962、WDP-495、
    GBF-953、FVF-662等號機車之車籍異動資料、IHR-962號機
    車之鑑定報告、鑑定人崔子亞之警詢筆錄為憑為其論據。
四、訊據被告己○○固坦承其自民國92年8月初起在屏東縣屏東
    市○○路57之23號經營詮富機車行，並於92年8月13日向子
    ○○購買IHR-962號重型機車，惟矢口否認有何起訴書所指
    之犯行，辯稱：其並沒有綽號，但有人稱其「庭仔」或「國
    庭仔」，並沒有人稱其為「阿庭仔」，其並不認識子○○，
    子○○騎乘IHR-962至其所經營之詮富機車行賣機車時，其
    看車況還可以就買了，當時並不知道是贓車，另WDP-495、G
    BF-953、FVF-662等號機車並不是其轉賣與呂惠君、陳添順
    、潘靜宜等人等語。
五、本院之判斷：
  (一)程序部分（證據能力之判斷）
    被告以外之人於審判外之陳述雖不符刑事訴訟法第159條之1
    至之4規定，而經當事人於審判程序同意作為證據，法院審
    酌該言詞陳述或書面陳述作成時之情況，認為適當者，亦得
    為證據，刑事訴訟法第159條之5第1項定有明文。其立法意
    旨在於傳聞證據未經當事人之反對詰問予以核實，原則上先
    予排除。惟若當事人已放棄反對詰問權，於審判程序中表明
    同意該等傳聞證據可作為證據，基於尊重當事人對傳聞證據
    之處分權，及證據資料愈豐富，愈有助於真實發見之理念，
    且強化言詞辯論主義，使訴訟程序得以順暢進行，上開傳聞
    證據亦均具有證據能力。經查，被告及檢察官就本院所引用
    卷內其餘被告以外之人於審判外之陳述，於審判程序均同意
    作為證據（包括另案被告子○○歷次之警詢筆錄及辛○○、
    鄭凱文、翁忠永、余慶業、潘復興、吳百耀、吳水富、宋清
    儀、莊旺藤、吳登山、林椎山、王長明等人之警詢及偵訊筆
    錄、被害人丑○○、乙○○、癸○○、寅○○、丙○○、庚
    ○○、甲○○、戊○○、壬○○、丁○○等人之警詢筆錄、
    通聯紀錄及通訊監察譯文、翔順機車託運行機車託運單、監
    理機關函覆之IHR-962、WDP-495、GBF-953、FVF-662等號機
    車車籍異動資料、過戶登記書、IHR-962號機車鑑定報告書
    、證人即鑑定協助人崔子亞之警詢筆錄、IHR-962機車之車
    籍作業系統查詢資料、雲林縣警察局95年8月15日就IHR-962
    號機車之函文、臺灣大哥大公司96年3月6日法大字09602086
    4號函及其附件），且本院審酌前開證據資料作成時之情況
    ，均無不法之情事，且與待證事實具有關聯性，認為適宜作
    為本案之證據，故均有證據能力。
  (二)實體部分
    (1)證人子○○於原審審理時到庭證稱：「（在庭被告己○○
      你有沒有看過他？）我曾經賣給他一台機車而已」、「（
      機車是你騎去屏東被告的機車行賣給他的？）是」、「（
      機車是誰的名下？）德修機車行」、「（你有沒有透過翔
      順託運行來託運給他？）當時那台機車我之前有牽上來找
      辛○○，我有跟他在這邊租屋，整理過車子，但是後來我
      下屏東，我們沒有在一起了，那台機車我用翔順託運行托
      運下去屏東的」等語在卷可稽（見原審95年5月4日審理筆
      錄），並有被告己○○所提出之機車買賣合約書1紙在卷
      可憑（見原審卷一第72頁），被告己○○確有向證人葉建
      成購買IHR-962號機車乙節並無疑義。惟證人子○○於原
      審審理時否認有何與被告己○○共犯常業竊盜之行為，稱
      ：「（警察有問你，你將改裝完成的機車銷贓何處？你講
      過IHR-962號機車於92年8月7日由翔順託運行託運，由斗
      六運至屏東由警方所提供之人己○○，由己○○以九千元
      向你買取，己○○目前在屏東市的銓富機車行，這是不是
      你講的？）是我講的沒有錯，但是我當時是配合警察辦案
      講的，他們叫我講己○○，不然我若想要賣給他，我怎麼
      可能只賣一台，我賣他這一台機車是正常的，這一台是我
      自己在騎的機車，我賣給他」、「（IHR-962號機車，是
      不是你改裝完成的機車？）不是，那一台不是」、「（為
      甚麼在筆錄上這樣講？是不是你講的？）我在警察局製作
      的筆錄是這樣的，沒有錯」、「（那你是欺騙警察？）他
      們把所有的責任都推給我，那是辛○○的事情，不能說辛
      ○○放他走，全部都推給我」、「（你有沒有這樣講？是
      不是你講的？）對啊」、「（為甚麼要這麼說呢？）我沒
      有這樣講，他們八、九個在問我一個，在一間偵訊室問我
      ，我說我事實上我沒有做」、「（警察問你吳水富、吳百
      耀、己○○是否曾提供引擎外殼、引擎號碼、車牌做何用
      途？你說吳水富、吳百耀、己○○時常提供輕重型機車引
      擎外殼含引擎號碼及車牌，請我先偷車後，借屍還魂改裝
      後，再託運回來南部給他銷贓。這些話是不是你講的？）
      是，是我講的」、「（是不是實在？）沒有，那都是我配
      合警察辦案講的，他叫我怎麼講，我就怎麼講」、「（所
      以你的意思那個都是警察叫你講的？）對啊，他們的意思
      就是叫我講一講，他們不要辦我，他們要辦那些老闆」、
      「（那這些話的內容是警察教你的，還是你自己主動講的
      ？）那是他們跟我講的，他們說叫我配合」、「（是他們
      教的？）對啊」、「（我們要聽錄音帶，如果不是這樣子
      ，你有責任？）他們叫我咬那些老闆」、「（這到底是警
      察教你講的，還是你自己說出來的？）怎麼講，當時他們
      也不是教我要怎麼講，他們跟我講，叫我把這些老闆咬出
      來，我就不用收押」、「（引擎號碼、外殼、車牌這個是
      你講出來的還是怎麼樣？）是我自己講出來的」、「（警
      察有沒有事先教你要怎麼說？）他們是沒有教我要怎麼講
      ，怎麼講，他們是叫我把這些老闆咬出來，這樣子他們看
      我能不能讓我認罪協商，…」、「（你沒有做，警察也沒
      有教你，你怎麼會講出這些話？）當時他們有八、九個在
      問我，我自己也不知道要怎麼辦，我也不知道要怎麼處理
      這件事情，只好他們問我，我就說對，跟他們比較好配合
      一點」、「（（請求提示93年偵字第1393號卷第124頁，
      子○○93年8月31日之偵訊筆錄）你有沒有在93年8月31日
      在檢察官那邊製作筆錄？）有」、「（第124頁，檢察官
      問你說之前在警察局的時候，你有指證己○○等6人給你
      機車的資料，給你改裝後車子再託運出售，是否實在？你
      講實在，最後你還跟檢察官講說，資料確實是我跟他們買
      來的，你有沒有講這些話？）有，我有講，但是我當時沒
      有辦法沒有講這些，因為我在8月31日之前，檢察官要讓
      我回去的時候，我就這樣講了，我後來沒有照這樣講也不
      行」、「（為甚麼你沒有照這樣講不行？）因為我之前就
      這樣講了」、「（他問是否實在？為甚麼你會這麼講？）
      這是在8月31日又去開庭的，在8月31日之前，檢察官他問
      我，我都這樣回答了，我在8月31日開庭我沒有這樣講也
      不行，事實上我很不甘，…」、「（檢察官有打你或罵你
      嗎？）他是沒有這樣，但是我之前在派出所製作的筆錄都
      這樣講了，事後我沒有照這樣講，我就不能回去了」、「
      （那為甚麼在這邊三個法官、一個檢察官你還要翻供呢？
      照你的解釋，你不是更不能翻供了？）我是實話實說」等
      語在卷可稽。
    (2)證人子○○之歷次警詢及原審羈押審理時之證述略以：
      於92年12月1日在警詢時證稱：其與辛○○、林椎山、
        鄭凱文（均由原審法院另案審結）及另一位不詳身份男
        子自92年7月至92年8中旬及92年10月1日起至92年11月1
        6日分二個階段，分別以雲林縣西螺鎮○○路2號及雲林
        縣斗六市○○里○○路805號之3等屋舍，從事機車竊盜
        、變造轉售等犯罪行為。該機車竊盜集團係以其與辛○
        ○2人為首，分工情形為由其與辛○○2人接受各地之故
        買、收受贓車之機車行下單，再交代鄭凱文和他朋友（
        即不詳身份男子）等2人，負責竊取機車得逞後，再交
        與其及辛○○、林椎山等3人在上揭屋舍，將各方面取
        得之機車車牌、車籍來源資料、引擎外殼加以拆（改）
        裝，變造完成後，以借屍還魂、託運銷贓之手法，販售
        予各地下單故買贓車轉售牟利之機車行，再由其與辛○
        ○出面向下單客戶收錢。又其所用以改裝之機車車牌、
        車籍來源資料、引擎外殼等物品係向莊旺藤、吳水富、
        宋清儀、吳燦龍等4人所購買（見雲警刑二字第0930026
        7號卷一第26頁至第30頁）。
      於92年12月2日在警詢時證稱：其主動帶同警方至其高
        雄戶籍住處，由警方查扣其用以改裝贓車並回銷與下單
        車行之機車買賣合約書、引擎外殼、機車外殼及車牌等
        物，翔順機車託運行之託運單是其將改裝過後之機車運
        回銷售給高雄市及屏東縣東港鄉之機車行之託運單（見
        雲警刑二字第09300267號卷一第32頁至第34頁）。
      於92年12月8日、同年月23日在警詢時證稱：其用以改
        裝之機車車牌、車籍來源資料、引擎外殼等物品係向莊
        旺藤、吳水富、宋清儀、吳燦龍等4人（均由原審法院
        另案審結）所購買（見雲警刑二字第093000267號卷一
        第35頁、第43頁至第50頁）。
      於92年12月2日於原審羈押審理庭時陳稱：鄭凱文將機
        車偷來後交由其將機車改裝，改裝後由其再賣與他人等
        語在卷可查（見93年度偵字第1393號卷第53頁至第68頁
        ）。綜上，證人子○○上開於警詢及羈押審理時之證述
        與原審審理時之證述不同，其於原審審理前之歷次證述
        是否可採，已非無疑。縱其上開於警詢及羈押審理時之
        證述較為可採，惟依證人子○○上開證述僅可證明子○
        ○確有自莊旺藤、吳水富、宋清儀、吳燦龍等4人處取
        得用以改裝之機車車牌、車籍來源資料、引擎外殼等物
        品，並與辛○○、林椎山、鄭凱文、潘復興於92年7月
        至92年8中旬及92年10月1日起至92年11月16日共同在雲
        林縣斗六市及斗南鎮等處竊取機車，加以改裝後，再回
        銷售給高雄市及屏東縣東港鄉之機車行之行為。尚無從
        證明被告己○○有提供子○○用以改裝之機車車牌、車
        籍來源資料、引擎外殼等物品，並於子○○改裝贓車完
        畢後向子○○買回之情形。
      至證人子○○雖於93年8月31日在檢察官偵訊時證稱：
        「（之前於警察局及本署偵查時，指證吳登山、吳百耀
        、吳水富、莊旺藤、宋清儀、己○○6人提供借屍還魂
        的資料給你們改裝偷來的車子，之後再託運轉售，是否
        實在？）實在，資料確實是我跟他們買來的」等語。惟
        其於同日復證稱「我資料是分別向宋清儀、吳水富及莊
        旺藤買來的，偷車並改裝之後再寄放王長明那裡」等語
        ，其於同日受訊問時就其用以改裝之機車車牌、車籍來
        源資料、引擎外殼等物品係向何人取得乙節，已前後證
        述不一。復參酌證人子○○之上開於歷次警詢及原審羈
        押審理時之供述，就其證稱有向宋清儀、吳水富及莊旺
        藤等人取得改裝機車之物件部分均前後一致，至於其稱
        有向被告己○○取得用以改裝機車之物件僅有於93年8
        月31日受偵訊時1次，倘證人子○○確有向被告己○○
        取得用以改裝機車之物件，應會於歷次證述時均明確陳
        稱己○○有與其共犯，況證人子○○於93年8月31日檢
        察官偵訊時並非主動陳稱被告己○○有提供其用以改裝
        機車之物件，而係檢察官先以上開問題訊問後，證人子
        ○○再被動答以之前警詢、偵訊之內容為實在等語，故
        證人子○○於該次偵訊時證稱被告己○○有提供其用以
        改裝機車之物件等語，是否有出於輕率，未加以仔細思
        考等情，已屬有疑。又被告於93年1月15日偵訊時雖稱
        ：「你所供述其餘被告（警詢中所有被告所為是否事實
        ？）都是事實」等語，惟檢察官偵訊之此一問題，內容
        過於空泛，子○○之回答亦尚難以證明何具體之事實。
        再證人子○○於原審審理時已明確證稱被告己○○未與
        其共犯常業竊盜之犯行，已如前述，故尚不得僅以證人
        子○○於93年8月31日及93年1月15日之證述，即據以論
        斷被告罪行。
      另證人辛○○雖於92年11月30日之偵訊時證稱：「向子
        ○○下訂單的人去偷車的人是誰？答：我有聽過子○○
        跟『阿富仔』、『阿庭仔』、『慶仔』這3人講電話，
        電話中聽起來這3人有跟子○○下訂單要什麼車，…」
        等語，惟證人辛○○並非證稱其明確知悉被告己○○有
        向證人子○○訂車，亦非被告己○○有向其直接訂車，
        而係聽聞證人子○○講『阿庭仔』訂車，證人辛○○之
        聽聞是否可採，並非無疑。況被告己○○堅詞否認其綽
        號為「阿庭仔」，而卷內並無其他資料足以佐證證人辛
        ○○所稱之「阿庭仔」即為被告己○○，故尚難僅憑被
        告之姓名與「阿庭仔」此一綽號相仿，即認定被告確有
        向證人子○○下單訂車。又倘被告己○○有與證人子○
        ○共犯本件常業竊盜犯行，又有向證人子○○下單購買
        借屍還魂之贓車，被告己○○與證人子○○之聯絡應頗
        為頻繁，惟本件卷內被告與證人子○○僅於92年9月8日
        有以電話聯絡，其通話內容為：「A（子○○）：平仔
        嗎？我現在來到富仔的店裡。B（己○○）：你把它放
        在那好不好？我現在人在高雄。A：他們今天沒開店，
        不然我寄在阿富這裡好了。B：他們今天沒開店你不是
        說阿富沒開門。A：我等一下打電話給他就好。B：喔好
        阿」，有通訊監察譯文在卷可考（見94年蒞字第2709號
        通訊監察譯文卷），查其通訊內容，2人並未談及竊車
        及改裝回銷等事宜，故僅得認定被告與證人子○○確有
        認識，而無從據以認定被告己○○有與證人子○○或其
        他另案被告共犯常業竊盜犯行。
      又證人辛○○於歷次警詢時雖證稱略以：係由證人子○
        ○提供其車牌及引擎外殼，再由翁忠永、潘復興等2人
        竊取所需之同型機車後交由其改裝，再交由證人子○○
        之指示以機車託運之方式，托運指定之處所。其係以子
        ○○所持有之0000000000、0000000000號電話與子○○
        聯絡，於機車託運單上所留的電話確實是子○○之手機
        號碼等語。惟證人辛○○均未證稱被告己○○有與其共
        犯之。況證人辛○○於原審審理時亦證稱：「（你與被
        告認識？）不認識」、「（有無連繫過？）沒有」、「
        （是否認識子○○？）之前認識」、「（綽號『阿庭仔
        』是誰？）不認識」、「（請審判長提示92偵5060號卷
        第4至6頁（審判長提示），第2個問題部分，向子○○
        下訂單去偷車的人是誰？當時你在檢察官說：我聽過子
        ○○及『慶仔』、『阿庭仔』、『阿富仔』講過電話。
        這三個人是誰？阿富仔是誰？）我不認識」、「（你當
        時為何這樣說？）當時在警察局時，那時人不舒服，想
        趕快把筆錄作完，到警察局時警察就把一些資料放在桌
        上，警察講什麼我就說什麼」、「（偵訊筆錄是你自己
        陳述出來的？）這些是警察跟我說的，就是資料放在桌
        上，當時只想快點把筆錄作完」、「（這句話是警察叫
        你這樣講？）作筆錄時就有一些資料放在桌上」、「（
        這一份筆錄是你在檢察官面前講的？）這些我到警察局
        時，警方就開始講照他的意思講就不會有事情，當時人
        也不舒服」、「（警方叫你怎麼講？）就是書面資料怎
        麼講就怎麼說」、「（你在檢察官那邊為何不講？為何
        要照著這樣講？）從開始進警局時，就講說只要照他們
        這樣講就不會有事情」、「（你當天被查獲之機車？）
        是翁忠永寄放的」、「（何謂是他寄放的？）就是叫我
        租房子，東西放在那邊。車子是翁忠永的，房子也是他
        叫我租的」、「（你住在那邊？）對」、「 (那台是否
        贓車（指DKG-046號機車）？）不知道」、「（還有一
        台IHR-962機車從何而來？）我不知道是哪一台機車」
        、「（請審判長提示95年6月7日本署函鈞院刑事警察大
        隊機車鑑定資料乙份之照片（審判長提示），就是這台
        IHR-962機車，這台車是如何而來？）不曉得，這車子
        不是我的」、「（有無見過這台車？）沒有」、「（與
        子○○平常有無聯絡？）是朋友介紹我們才認識的，我
        之前住在這邊時，有見面」、「（你是因騎那台贓車而
        第一個被查獲的，你被查獲時，警察怎麼會知道那麼多
        人在做這些事，你應該是多多少少有提到其他的人或是
        事？）沒有」、「（若是沒有，警察怎麼會知道要去捉
        子○○？難道這些都是警察自己編的，這些人都是被陷
        害的？）我不曉得，只是我進警局時，那些書面資料已
        作好了」、「（你有無說子○○這個人？）我只是照書
        面資料講的，他說叫我照書面資料說就沒事了，我騎那
        台車時，我不知道那是贓車。警察說是贓車，但是那台
        車子失竊的時間跟我看到翁忠永在騎的時間是不符的。
        那台車是在台北報失竊，那台車我看翁忠永至少騎一個
        禮拜了」、「（子○○說是你帶警察到屏東捉他的？）
        不是」、「（為何警察會去屏東捉子○○？）我到警局
        時，警察局已開好拘票了」、「（你是否有提到子○○
        ？）沒有」、「（為何警察知道有子○○這個人？）不
        知道」、「（有無託運機車？）我有寄過車子，寄到屏
        東」、「（寄幾台？）忘記了，不會超過十台」、「（
        你都寄到哪裡去？）那時是翁忠永在弄的，他叫我幫忙
        騎機車到託運站」、「（你去託運時所寫之資料，是寄
        給誰？）沒有寫資料，我車騎到那邊，翁忠永就在寫資
        料」、「（是與翁忠永一起去？）對」、「（他要寄到
        哪裡去你不曉得？）屏東，是寄給個人。我沒有聽到講
        要寄給機車行」、「（有無要寄給在庭被告？）不認識
        他」、「（有無看到翁忠永寫要寄給被告己○○？）不
        記得」、「（被告或是子○○有無跟你下訂單，然後你
        們再去偷車？）沒有」、「（『阿庭仔』是否就是被告
        ？）我不認識他」、「（己○○有無提供機車大牌及烙
        印引擎號碼給你？）沒有」、「（是否有給過子○○？
        ）不曉得」、「（這些託運單哪些是你寫的？（提示
        0000000000警卷（三）之61頁至84頁託運）都沒有」、
        「（你不是託運過車輛？）沒有幾台。都是翁忠永在寫
        ，不是我在寫」、「（這些託運單都不是你的筆跡？）
        都不是我寫的」、「（你在92年11月4日，在警局那邊
        有說：編號6、18、20是你賣給朋友的，編號1、8、9、
        12、11、23，是交給吳水富……要問子○○你才清楚，
        這些號碼你都講得很具體？（提示000000 0000警卷（
        一）之38頁至41頁並告以要旨）這些不是事實」、「（
        為何可以這麼具體陳述？）因為警察單子都列好了，叫
        我照著講」、「（但是該歸你的你都講是你的，該歸子
        ○○都講是子○○的？）因為警察單子都列好了」等語
        在卷可查。故由證人辛○○於歷次警詢之證述，尚無從
        認定被告己○○有參與辛○○或其他另案被告之竊車機
        團犯行。
      又另案被告鄭凱文、翁忠永、余慶業、潘復興、吳百耀
        、吳水富、宋清儀、莊旺藤、吳登山、林椎山、王長明
        等人於警詢及偵訊中雖均有供稱其等各別或共同與子○
        ○、辛○○為下訂單買受經改裝之贓車、竊車、改裝及
        回銷與下訂單之車行之犯行，惟由其等之供述均未稱被
        告己○○有何與之共犯之情形。亦未陳稱IHR-962、WDP
        -495、GBF-953、FVF-662等號機車有經其改裝，另由檢
        察官起訴之附表一、二所列之涉嫌行竊機車人姓名、託
        運聯絡人、收購（銷贓）機車行均為上開另案被告，而
        非被告（IHR-962號、WDP-495、GB F-953、FVF-662等
        號外），故由上開另案被告之警詢、偵訊之供述，均無
        從作為不利於被告己○○之證據。
      被害人丑○○、乙○○、癸○○、甲○○、戊○○、壬
        ○○等人雖分別於警詢時證稱其等之車牌號碼DKG-046
        號（引擎號碼：3XY-534790)、G98-707號 (引擎號碼：
        SA25GC-103457)、PFP-966號 (引擎號碼：SD220AC102
        790)、MLC-179號（引擎號碼：4TE-503183）、PH2-781
        號（引擎號碼：4TE-311480）、XUJ-705號（引擎號碼
        ：SA20EG-504287）等機車失竊，惟上開機車之車牌及
        引擎號碼，並無從查知是否為起訴書附表一所指被告己
        ○○與子○○、辛○○、鄭凱文、翁忠永、余慶業、潘
        復興等所竊得之121臺機車，更無法證明該等被竊機車
        即為IHR-962、WDP-495、GBF-953、FVF-662等機車。
      被害人寅○○、丙○○則證稱其所有之GXT-712號機車
        為向王長明所購買；被害人庚○○則證稱其所有之DKJ-
        422號機車為向王長明所購買；被害人丁○○則證稱IYJ
        -189號機車為其父林文龍（已歿）不知道向何人所購買
        。其等均不知GXT-712、DKJ-422、IYJ-189為贓車等語
        。惟由檢察官起訴附表一所列該等機車之收購車行及買
        受人分別為銓盛機車行吳水富、子○○、銓盛機車行吳
        水富。而證人子○○於原審審理時已否認有與被告己○
        ○共犯本件起訴所指之犯行，已如前述。另案被告吳水
        富於警詢、偵訊及原審羈押訊問時均未提及其有與被告
        己○○共犯本件犯行，且另案被告吳水富經原審屢次傳
        喚作證不到，又拘提未著，業經檢察官捨棄傳訊吳水富
        在案，故無從查知被告己○○是否與吳水富有共犯關係
        。則尚無從由上開被害人之證述認定被告己○○涉犯本
        件犯行。
      至被告於本院審理時同意證人林本、陳聰明、陳添順、
        潘靜宜、呂惠君、郭淑敏、莊黃夙吟、陳惠香等人之警
        詢筆錄作為證據使用，已如前述。惟縱認證人即現有車
        主呂惠君、陳添順、潘靜宜等人於警詢時分別證述WDP-
        495、GBF-953、FVF-662等3台機車係由被告己○○所開
        設之詮富機車行購得等語為真。亦難以此推論被告己○
        ○涉有本件竊盜犯行。
      再由本件卷內之翔順機車行機車託運單僅得查知起訴書
        附表二所列之機車確有由雲林縣斗六鎮、斗南鎮託運至
        屏東縣，惟並無法證明起訴書附表二之機車均為竊盜所
        得之贓物，更無法證明被告己○○確有提供該等機車之
        改裝物件後下單訂購該等機車（IHR-962號機車除外）
        ，再轉售與他人。
      另從監理機關函覆之IHR-962、WDP-495、GBF-953、FVF
        -662等號機車車籍異動資料、過戶登記書等資料，僅可
        得知：
        1.IHR-962號機車於84年7月10日由吳建興新領牌照，於
          92年7月15日由吳建興過戶給進機車行，進機車
          行於92年8月13日再直接過戶給楊政偉。93年4月22日
          再由楊政偉過戶給陳惠香。其間並無失竊紀錄。
        2.WDP-495號機車於85年4月23日由通融企業社新領牌照
          。於92年9月12日由通融企業社過戶給黃雅惠。於92
          年9月12日由黃雅惠過戶給穩盛車行（吳百耀、宋清
          儀）。於92年10月30日再由穩盛車行過戶給呂惠君。
          其間並無失竊紀錄。
        3.GBF-953號機車於83年9月5日由新領牌照。於92年1月
          8日由林顯雄過戶給敦吉機車行。於92年8月19日由敦
          吉機車行（林本）過戶給陳添順。其間並無失竊紀錄
          。
        4.FVF-662號機車於85年11月3日新領牌照，於92年3月1
          8日由楊祖漢過戶給全國發車業行（郭淑敏）。於92
          年10月13日由全國發車業行過戶給接過戶給潘靜宜。
          於94年1月7日再由潘靜宜過戶給潘慧吟。其間並無失
          竊紀錄。而證人即現有或前車主呂惠君、陳添順、潘
          靜宜等人雖於警詢時分別證述WDP-495、GBF-953、FV
          F-662等3台機車係由被告己○○所開設之詮富機車行
          購得，惟無據此法推論係被告己○○與他人共同所竊
          得，已詳述如上。且上開4台機車之過戶資料均未記
          載該等機車有過戶給被告己○○或其所經營之詮富機
          車行之情形，已與該等機車實際交易轉手情形不符，
          又均記載上開機車並無失竊紀錄，則由上開機車之過
          戶資料亦無由證明被告己○○之犯行。
      至於被告己○○向證人葉建成所買受之IHR-962號機車
        ，雖經臺灣雲林地方法院檢察署檢察官送臺灣山葉工業
        股份有限公司鑑定，由該公司屏東、台東地區服務經理
        崔子亞擔任鑑定協助人，鑑定結果為：
        1.原IHR-962車號機車（引擎號碼4NF-00172號）為勁風
          90車型（YA90B）機車與受鑑定機車為VINO型機車。
          受鑑定機車之車架、型體、顏色與原機車均不相同。
        2.受鑑定機車座墊為2003年2月製、後煞車鋼索為同年3
          月製、前煞車開關為同年3月製、右側車蓋為同年2月
          製、點火元件（CD1335）為同年3月製，均非原車於1
          995年製造之零件。
        3.綜合研判結果為受鑑定機車不論車架、外觀型體、顏
          色與原出廠車型均不符合，且其零件為2003年2月、3
          月所製造出廠，只有在山葉機車公司生產線製造之新
          機車才會有製造生產之零件期間相距1至2個月之情形
          ，如係因車禍或更換零件，其銷售零件商所銷售之零
          件之製造日期都會不一樣，不會集中在某一時期。此
          有鑑定協助人崔子亞於95年5月23日之警詢筆錄、雲
          林縣警察局刑警大隊勘驗鑑定報告、IHR-962號機車
          新領牌照登記書、IHR-962號機車原車型型錄、IHR-9
          62號機車外觀照片1張、受鑑定機車受鑑時照片9張、
          IHR-962號機車車籍認可查詢資料1紙等在卷可按。依
          此足認被告向證人子○○買受之IHR-962號機車與原
          出廠之機車並非同一，IHR-962號機車確有遭人更換
          零件及引擎號碼之情形。復查IHR-962號機車為84年7
          月間出廠並新領牌照之（YA90B車型（勁風90））機
          車，有該車新領牌照登記書及YA90B車型原型型錄在
          卷可查，而被告向證人子○○買受該車時該車為山葉
          VINO車型之新型機車，其零件又多為92年2、3月間所
          生產，而該車自出廠至被告向證人子○○買受之日已
          逾8年之久，衡情一般非經營機車行之人均可查知出
          廠逾8年之機車，並非新車，以IHR-962號於92年8月
          時之嶄新狀態，其零件又多為92年2、3月間所生產，
          顯可疑為贓車。況機車行車執照均會記載機車出廠日
          期，而被告己○○為經營機車行之人，其向證人蔡建
          成買受機車時單憑車輛外觀應即可判斷該車並非出廠
          之原型，經核對機車行車執照號更可從該車之出廠年
          月判定該車有經改裝及更換引擎號碼之情形，故被告
          稱其不知IHR-962號為贓車，難以據以採信。惟被告
          己○○此部分行為如成立犯罪，應係涉犯故買贓物罪
          嫌，但由檢察官起訴書意旨並未起訴被告己○○涉犯
          故買贓物罪嫌，故本院尚無從論斷及認定被告此部分
          行為，檢察官得另行訴追，附此敘明。
      據上所陳，依公訴人所提出之證據，或其指出證明之方
        法，尚未能使本院之心證達到確信其為真實之程度，就
        被告己○○涉犯本件常業竊盜犯行，仍有合理懷疑之存
        在，此外復查無其他積極證據足資證明被告有上述犯行
        ，揆諸首開說明，犯罪尚屬不能證明，應為無罪之諭知
        。
六、原判決以無積極證據足資證明被告犯有刑法第322條之常業
    竊盜罪，而為無罪之諭知。本院經核原判決認事用法，並無
    違誤。公訴人上訴意旨，指摘原判決不當，請求撤銷改判云
    云。依上所述，為無理由，應予駁回。
據上論結，應依刑事訴訟法第368條，判決如主文。
本案經檢察官劉得鉦到庭執行職務。
中　　華　　民　　國　　96　　年　　9　　月　　 4　　日
                  刑事第六庭  審判長法　官  蔡崇義
                                    法　官  董武全
                                    法　官  曾文欣
以上正本證明與原本無異。
檢察官如不服本判決應於收受本判決後十日內向本院提出上訴書
，其未敘述上訴理由者並得於提起上訴後十日內向本院補提理由
書。
　　　　　　　　　　　　　　　　　　書記官  李育儒
中　　華　　民　　國　　96　　年　　9 　　月　　5 　　日
◎附表一
┌───────────────────────────────────────────────────────┐
│ 辛○○ 竊車集團犯罪過程一覽表                                                                                │
├──┬─────┬────┬───┬───┬─────┬────┬───┬───┬────┬───┬─────┤
│編號│涉嫌行竊機│竊車時間│竊車  │號牌引│改裝人姓名│拖運日期│託運行│起迄站│拖運號牌│拖運聯│收購機車行│
│    │車人姓名  │        │地點  │擎來源│          │        │名稱  │      │        │絡人  │          │
├──┼─────┼────┼───┼───┼─────┼────┼───┼───┼────┼───┼─────┤
│01  │鄭凱文、翁│92.08.07│雲林縣│子○○│子○○、詹│92.08.07│翔順託│斗六至│SQB-077 │子○○│銓盛機車行│
│    │忠永、余慶│左右    │斗六市│      │明士、林椎│        │運行  │屏東車│        │      │吳水富    │
│    │業        │        │      │      │山、余慶業│        │      │站    │        │      │          │
├──┼─────┼────┼───┼───┼─────┼────┼───┼───┼────┼───┼─────┤
│02  │鄭凱文、翁│92.08.07│雲林縣│子○○│子○○、詹│92.08.07│翔順託│斗六至│PPZ-631 │子○○│子○○    │
│    │忠永、余慶│左右    │斗六市│      │明士、林椎│        │運行  │東港  │        │      │          │
│    │業        │        │      │      │山、余慶業│        │      │      │        │      │          │
├──┼─────┼────┼───┼───┼─────┼────┼───┼───┼────┼───┼─────┤
│03  │鄭凱文、翁│92.08.07│雲林縣│子○○│子○○、詹│92.08.07│翔順託│斗六至│IHR-962 │子○○│銓盛機車行│
│    │忠永、余慶│左右    │斗六市│      │明士、林椎│        │運行  │屏東車│        │      │吳水富    │
│    │業        │        │      │      │山、余慶業│        │      │站    │        │      │          │
├──┼─────┼────┼───┼───┼─────┼────┼───┼───┼────┼───┼─────┤
│04  │鄭凱文、翁│92.08.08│雲林縣│子○○│子○○、詹│92.08.08│翔順託│斗六至│HSO-877 │子○○│銓盛機車行│
│    │忠永、余慶│左右    │斗六市│      │明士、林椎│        │運行  │屏東站│        │      │吳水富    │
│    │業        │        │      │      │山、余慶業│        │      │      │        │      │          │
├──┼─────┼────┼───┼───┼─────┼────┼───┼───┼────┼───┼─────┤
│05  │鄭凱文、翁│92.08.08│雲林縣│子○○│子○○、詹│92.08.08│翔順託│斗六至│SZ7-415 │子○○│子○○    │
│    │忠永、余慶│左右    │斗六市│      │明士、林椎│        │運行  │東港  │        │      │          │
│    │業        │        │      │      │山、余慶業│        │      │      │        │      │          │
├──┼─────┼────┼───┼───┼─────┼────┼───┼───┼────┼───┼─────┤
│06  │鄭凱文、翁│92.08.08│雲林縣│子○○│子○○、詹│92.08.09│翔順託│斗六至│F56-593 │子○○│子○○    │
│    │忠永、余慶│左右    │斗六市│      │明士、林椎│        │運行  │東港  │        │      │          │
│    │業        │        │      │      │山、余慶業│        │      │      │        │      │          │
├──┼─────┼────┼───┼───┼─────┼────┼───┼───┼────┼───┼─────┤
│07  │鄭凱文、翁│92.08.08│雲林縣│子○○│子○○、詹│92.08.08│翔順託│斗六至│CGD-665 │子○○│辛○○    │
│    │忠永、余慶│左右    │斗六市│      │明士、林椎│        │運行  │潮州  │        │      │          │
│    │業        │        │      │      │山、余慶業│        │      │      │        │      │          │
├──┼─────┼────┼───┼───┼─────┼────┼───┼───┼────┼───┼─────┤
│08  │鄭凱文、翁│92.08.14│雲林縣│子○○│子○○、詹│92.08.14│翔順託│斗南至│OAQ-151 │子○○│銓盛機車行│
│    │忠永、余慶│左右    │斗六市│      │明士、林椎│        │運行  │高雄前│        │      │吳水富    │
│    │業        │        │      │      │山、余慶業│        │      │站    │        │      │          │
├──┼─────┼────┼───┼───┼─────┼────┼───┼───┼────┼───┼─────┤
│09  │鄭凱文、翁│92.08.14│雲林縣│子○○│子○○、詹│92.08.14│翔順託│斗南至│JCB-158 │子○○│銓盛機車行│
│    │忠永、余慶│左右    │斗六市│      │明士、林椎│        │運行  │屏東  │        │      │吳水富    │
│    │業        │        │      │      │山、余慶業│        │      │      │        │      │          │
├──┼─────┼────┼───┼───┼─────┼────┼───┼───┼────┼───┼─────┤
│10  │鄭凱文、翁│92.08.14│雲林縣│子○○│子○○、詹│92.08.14│翔順託│斗南至│KXS-132 │子○○│銓盛機車行│
│    │忠永、余慶│左右    │斗六市│      │明士、林椎│        │運行  │屏東  │        │      │吳水富    │
│    │業        │        │      │      │山、余慶業│        │      │      │        │      │          │
├──┼─────┼────┼───┼───┼─────┼────┼───┼───┼────┼───┼─────┤
│11  │鄭凱文、翁│92.08.14│雲林縣│子○○│子○○、詹│92.08.14│翔順託│斗南至│KYQ-843 │子○○│銓盛機車行│
│    │忠永、余慶│左右    │斗六市│      │明士、林椎│        │運行  │屏東  │        │      │吳水富    │
│    │業        │        │      │      │山、余慶業│        │      │      │        │      │          │
├──┼─────┼────┼───┼───┼─────┼────┼───┼───┼────┼───┼─────┤
│12  │鄭凱文、翁│92.08.23│雲林縣│子○○│子○○、詹│92.08.23│翔順託│斗南至│NNR-829 │子○○│銓盛機車行│
│    │忠永、余慶│左右    │斗六市│      │明士、林椎│        │運行  │屏東  │        │      │吳水富    │
│    │業        │        │      │      │山、余慶業│        │      │      │        │      │          │
├──┼─────┼────┼───┼───┼─────┼────┼───┼───┼────┼───┼─────┤
│13  │鄭凱文、翁│92.08.23│雲林縣│子○○│子○○、詹│92.08.23│翔順託│斗南至│GWF-670 │子○○│子○○    │
│    │忠永、余慶│左右    │斗六市│      │明士、林椎│        │運行  │高雄二│        │      │          │
│    │業        │        │      │      │山、余慶業│        │      │      │        │      │          │
├──┼─────┼────┼───┼───┼─────┼────┼───┼───┼────┼───┼─────┤
│14  │鄭凱文、翁│92.08.23│雲林縣│子○○│子○○、詹│92.08.23│翔順託│斗南至│WM8-519 │子○○│銓盛機車行│
│    │忠永、余慶│左右    │斗六市│      │明士、林椎│        │運行  │屏東  │        │      │吳水富    │
│    │業        │        │      │      │山、余慶業│        │      │      │        │      │          │
├──┼─────┼────┼───┼───┼─────┼────┼───┼───┼────┼───┼─────┤
│15  │鄭凱文、翁│92.08.23│雲林縣│子○○│子○○、詹│92.08.23│翔順託│斗南至│SM8-476 │子○○│銓盛機車行│
│    │忠永、余慶│左右    │斗六市│      │明士、林椎│        │運行  │屏東  │        │      │吳水富    │
│    │業        │        │      │      │山、余慶業│        │      │      │        │      │          │
├──┼─────┼────┼───┼───┼─────┼────┼───┼───┼────┼───┼─────┤
│16  │鄭凱文、翁│92.08.23│雲林縣│子○○│子○○、詹│92.08.23│翔順託│斗南至│INC-641 │子○○│銓盛機車行│
│    │忠永、余慶│左右    │斗六市│      │明士、林椎│        │運行  │屏東  │        │      │吳水富    │
│    │業        │        │      │      │山、余慶業│        │      │      │        │      │          │
├──┼─────┼────┼───┼───┼─────┼────┼───┼───┼────┼───┼─────┤
│17  │鄭凱文、翁│92.08.29│雲林縣│子○○│子○○、詹│92.08.29│翔順託│斗南至│L76-107 │子○○│銓盛機車行│
│    │忠永、余慶│左右    │斗六市│      │明士、林椎│        │運行  │屏東  │        │      │吳水富    │
│    │業        │        │      │      │山、余慶業│        │      │      │        │      │          │
├──┼─────┼────┼───┼───┼─────┼────┼───┼───┼────┼───┼─────┤
│18  │鄭凱文、翁│92.08.29│雲林縣│子○○│子○○、詹│92.08.29│翔順託│斗南至│SQK-538 │子○○│銓盛機車行│
│    │忠永、余慶│左右    │斗六市│      │明士、林椎│        │運行  │屏東  │        │      │吳水富    │
│    │業        │        │      │      │山、余慶業│        │      │      │        │      │          │
├──┼─────┼────┼───┼───┼─────┼────┼───┼───┼────┼───┼─────┤
│19  │鄭凱文、翁│92.08.30│雲林縣│子○○│子○○、詹│92.08.30│翔順託│斗六至│GXT-712 │子○○│子○○    │
│    │忠永、余慶│左右    │斗六市│      │明士、林椎│        │運行  │東港  │        │      │          │
│    │業        │        │      │      │山、余慶業│        │      │      │        │      │          │
├──┼─────┼────┼───┼───┼─────┼────┼───┼───┼────┼───┼─────┤
│20  │鄭凱文、翁│92.08.31│雲林縣│子○○│子○○、詹│92.08.31│翔順託│斗南至│GZO-990 │子○○│銓盛機車行│
│    │忠永、余慶│左右    │斗六市│      │明士、林椎│        │運行  │屏東  │        │      │吳水富    │
│    │業        │        │      │      │山、余慶業│        │      │      │        │      │          │
├──┼─────┼────┼───┼───┼─────┼────┼───┼───┼────┼───┼─────┤
│21  │鄭凱文、翁│92.08.31│雲林縣│子○○│子○○、詹│92.08.31│翔順託│斗南至│PFV-656 │子○○│子○○    │
│    │忠永、余慶│左右    │斗六市│      │明士、林椎│        │運行  │高雄前│        │      │          │
│    │業        │        │      │      │山、余慶業│        │      │站    │        │      │          │
├──┼─────┼────┼───┼───┼─────┼────┼───┼───┼────┼───┼─────┤
│22  │鄭凱文、翁│92.08.31│雲林縣│子○○│子○○、詹│92.08.31│翔順託│斗南至│SLB-635 │子○○│辛○○    │
│    │忠永、余慶│左右    │斗六市│      │明士、林椎│        │運行  │林園  │        │      │          │
│    │業        │        │      │      │山、余慶業│        │      │      │        │      │          │
├──┼─────┼────┼───┼───┼─────┼────┼───┼───┼────┼───┼─────┤
│23  │鄭凱文、翁│92.08.31│雲林縣│子○○│子○○、詹│92.08.31│翔順託│斗南至│LJT-780 │子○○│辛○○    │
│    │忠永、余慶│左右    │斗六市│      │明士、林椎│        │運行  │林園  │        │      │          │
│    │業        │        │      │      │山、余慶業│        │      │      │        │      │          │
├──┼─────┼────┼───┼───┼─────┼────┼───┼───┼────┼───┼─────┤
│24  │鄭凱文、翁│92.08.31│雲林縣│子○○│子○○、詹│92.08.31│翔順託│斗南至│ZKK-446 │子○○│子○○    │
│    │忠永、余慶│左右    │斗六市│      │明士、林椎│        │運行  │高雄前│        │      │          │
│    │業        │        │      │      │山、余慶業│        │      │站    │        │      │          │
├──┼─────┼────┼───┼───┼─────┼────┼───┼───┼────┼───┼─────┤
│25  │鄭凱文、翁│92.09.01│雲林縣│子○○│子○○、詹│92.09.01│翔順託│斗南至│ZYO-067 │子○○│辛○○    │
│    │忠永、余慶│左右    │斗六市│      │明士、林椎│        │運行  │林園  │        │      │          │
│    │業        │        │      │      │山、余慶業│        │      │      │        │      │          │
├──┼─────┼────┼───┼───┼─────┼────┼───┼───┼────┼───┼─────┤
│26  │鄭凱文、翁│92.09.02│雲林縣│子○○│子○○、詹│92.09.02│翔順託│斗南至│PPC-837 │子○○│子○○    │
│    │忠永、余慶│左右    │斗六市│      │明士、林椎│        │運行  │東港  │        │      │          │
│    │業        │        │      │      │山、余慶業│        │      │      │        │      │          │
├──┼─────┼────┼───┼───┼─────┼────┼───┼───┼────┼───┼─────┤
│27  │鄭凱文、翁│92.09.03│雲林縣│子○○│子○○、詹│92.09.03│翔順託│斗南至│SCU-378 │子○○│子○○    │
│    │忠永、余慶│左右    │斗六市│      │明士、林椎│        │運行  │東港  │        │      │          │
│    │業        │        │      │      │山、余慶業│        │      │      │        │      │          │
├──┼─────┼────┼───┼───┼─────┼────┼───┼───┼────┼───┼─────┤
│28  │鄭凱文、翁│92.09.03│雲林縣│子○○│子○○、詹│92.09.03│翔順託│斗南至│REC-155 │子○○│子○○    │
│    │忠永、余慶│左右    │斗六市│      │明士、林椎│        │運行  │東港  │        │      │          │
│    │業        │        │      │      │山、余慶業│        │      │      │        │      │          │
├──┼─────┼────┼───┼───┼─────┼────┼───┼───┼────┼───┼─────┤
│29  │鄭凱文、翁│92.09.03│雲林縣│子○○│子○○、詹│92.09.03│翔順託│斗南至│TXF-995 │子○○│銓盛機車行│
│    │忠永、余慶│左右    │斗六市│      │明士、林椎│        │運行  │屏東  │        │      │吳水富    │
│    │業        │        │      │      │山、余慶業│        │      │      │        │      │          │
├──┼─────┼────┼───┼───┼─────┼────┼───┼───┼────┼───┼─────┤
│30  │鄭凱文、翁│92.09.04│雲林縣│子○○│子○○、詹│92.09.04│翔順託│斗南至│SZS-003 │子○○│子○○    │
│    │忠永、余慶│左右    │斗六市│      │明士、林椎│        │運行  │東港  │        │      │          │
│    │業        │        │      │      │山、余慶業│        │      │      │        │      │          │
├──┼─────┼────┼───┼───┼─────┼────┼───┼───┼────┼───┼─────┤
│31  │鄭凱文、翁│92.09.06│雲林縣│子○○│子○○、詹│92.09.06│翔順託│斗南至│PML-893 │子○○│辛○○    │
│    │忠永、余慶│左右    │斗六市│      │明士、林椎│        │運行  │林園  │        │      │          │
│    │業        │        │      │      │山、余慶業│        │      │      │        │      │          │
├──┼─────┼────┼───┼───┼─────┼────┼───┼───┼────┼───┼─────┤
│32  │鄭凱文、翁│92.09.08│雲林縣│子○○│子○○、詹│92.09.08│翔順託│斗南至│IVM-503 │子○○│銓盛機車行│
│    │忠永、余慶│左右    │斗六市│      │明士、林椎│        │運行  │屏東  │        │      │吳水富    │
│    │業        │        │      │      │山、余慶業│        │      │      │        │      │          │
├──┼─────┼────┼───┼───┼─────┼────┼───┼───┼────┼───┼─────┤
│33  │鄭凱文、翁│92.09.09│雲林縣│子○○│子○○、詹│92.09.09│翔順託│斗南至│PHN-487 │子○○│子○○    │
│    │忠永、余慶│左右    │斗六市│      │明士、林椎│        │運行  │東港  │        │      │          │
│    │業        │        │      │      │山、余慶業│        │      │      │        │      │          │
├──┼─────┼────┼───┼───┼─────┼────┼───┼───┼────┼───┼─────┤
│34  │鄭凱文、翁│92.09.09│雲林縣│子○○│子○○、詹│92.09.09│翔順託│斗南至│SNW-480 │子○○│銓盛機車行│
│    │忠永、余慶│左右    │斗六市│      │明士、林椎│        │運行  │屏東  │        │      │吳水富    │
│    │業        │        │      │      │山、余慶業│        │      │      │        │      │          │
├──┼─────┼────┼───┼───┼─────┼────┼───┼───┼────┼───┼─────┤
│35  │鄭凱文、翁│92.09.16│雲林縣│子○○│子○○、詹│92.09.16│翔順託│斗南至│DKJ-422 │子○○│子○○    │
│    │忠永、余慶│左右    │斗六市│      │明士、林椎│        │運行  │東港  │        │      │          │
│    │業        │        │      │      │山、余慶業│        │      │      │        │      │          │
├──┼─────┼────┼───┼───┼─────┼────┼───┼───┼────┼───┼─────┤
│36  │鄭凱文、翁│92.09.16│雲林縣│子○○│子○○、詹│92.09.16│翔順託│斗南至│WWV-063 │子○○│子○○    │
│    │忠永、余慶│左右    │斗六市│      │明士、林椎│        │運行  │東港  │        │      │          │
│    │業        │        │      │      │山、余慶業│        │      │      │        │      │          │
├──┼─────┼────┼───┼───┼─────┼────┼───┼───┼────┼───┼─────┤
│37  │鄭凱文、翁│92.09.17│雲林縣│子○○│子○○、詹│92.09.17│翔順託│斗南至│HSS-062 │子○○│辛○○    │
│    │忠永、余慶│左右    │斗六市│      │明士、林椎│        │運行  │東港  │        │      │          │
│    │業        │        │      │      │山、余慶業│        │      │      │        │      │          │
├──┼─────┼────┼───┼───┼─────┼────┼───┼───┼────┼───┼─────┤
│38  │鄭凱文、翁│92.09.17│雲林縣│子○○│子○○、詹│92.09.17│翔順託│斗南至│MUP-635 │子○○│辛○○    │
│    │忠永、余慶│左右    │斗六市│      │明士、林椎│        │運行  │林園  │        │      │          │
│    │業        │        │      │      │山、余慶業│        │      │      │        │      │          │
├──┼─────┼────┼───┼───┼─────┼────┼───┼───┼────┼───┼─────┤
│39  │鄭凱文、翁│92.09.19│雲林縣│子○○│子○○、詹│92.09.19│翔順託│斗南至│NP7-162 │子○○│辛○○    │
│    │忠永、余慶│左右    │斗六市│      │明士、林椎│        │運行  │東港  │        │      │          │
│    │業        │        │      │      │山、余慶業│        │      │      │        │      │          │
├──┼─────┼────┼───┼───┼─────┼────┼───┼───┼────┼───┼─────┤
│40  │鄭凱文、翁│92.09.26│雲林縣│子○○│子○○、詹│92.09.26│翔順託│斗南至│HIS-402 │子○○│銓盛機車行│
│    │忠永、余慶│左右    │斗六市│      │明士、林椎│        │運行  │屏東  │        │      │吳水富    │
│    │業        │        │      │      │山、余慶業│        │      │      │        │      │          │
├──┼─────┼────┼───┼───┼─────┼────┼───┼───┼────┼───┼─────┤
│41  │鄭凱文、翁│92.09.26│雲林縣│子○○│子○○、詹│92.09.26│翔順託│斗南至│GXX-003 │子○○│子○○    │
│    │忠永、余慶│左右    │斗六市│      │明士、林椎│        │運行  │東港  │        │      │          │
│    │業        │        │      │      │山、余慶業│        │      │      │        │      │          │
├──┼─────┼────┼───┼───┼─────┼────┼───┼───┼────┼───┼─────┤
│42  │鄭凱文、翁│92.09.26│雲林縣│子○○│子○○、詹│92.09.26│翔順託│斗南至│XGA-340 │子○○│子○○    │
│    │忠永、余慶│左右    │斗六市│      │明士、林椎│        │運行  │高雄前│        │      │          │
│    │業        │        │      │      │山、余慶業│        │      │站    │        │      │          │
├──┼─────┼────┼───┼───┼─────┼────┼───┼───┼────┼───┼─────┤
│43  │鄭凱文、翁│92.09.27│雲林縣│子○○│子○○、詹│92.09.27│翔順託│斗南至│ORW-570 │子○○│子○○    │
│    │忠永、余慶│左右    │斗六市│      │明士、林椎│        │運行  │高雄前│        │      │          │
│    │業        │        │      │      │山、余慶業│        │      │站    │        │      │          │
├──┼─────┼────┼───┼───┼─────┼────┼───┼───┼────┼───┼─────┤
│44  │鄭凱文、翁│92.09.27│雲林縣│子○○│子○○、詹│92.09.27│翔順託│斗南至│JSO-750 │子○○│子○○    │
│    │忠永、余慶│左右    │斗六市│      │明士、林椎│        │運行  │高雄前│        │      │          │
│    │業        │        │      │      │山、余慶業│        │      │站    │        │      │          │
├──┼─────┼────┼───┼───┼─────┼────┼───┼───┼────┼───┼─────┤
│45  │鄭凱文、翁│92.09.29│雲林縣│子○○│子○○、詹│92.09.29│翔順託│斗南至│HTT-140 │子○○│銓盛機車行│
│    │忠永、余慶│左右    │斗六市│      │明士、林椎│        │運行  │屏東  │        │      │吳水富    │
│    │業        │        │      │      │山、余慶業│        │      │      │        │      │          │
├──┼─────┼────┼───┼───┼─────┼────┼───┼───┼────┼───┼─────┤
│46  │鄭凱文、翁│92.09.29│雲林縣│子○○│子○○、詹│92.09.29│翔順託│斗南至│OPU-778 │子○○│銓盛機車行│
│    │忠永、余慶│左右    │斗六市│      │明士、林椎│        │運行  │屏東  │        │      │吳水富    │
│    │業        │        │      │      │山、余慶業│        │      │      │        │      │          │
├──┼─────┼────┼───┼───┼─────┼────┼───┼───┼────┼───┼─────┤
│47  │鄭凱文、翁│92.10.01│嘉義市│子○○│子○○、詹│92.10.01│翔順託│斗南至│IYJ-189 │子○○│銓盛機車行│
│    │忠永、余慶│左右    │區    │      │明士、林椎│        │運行  │屏東  │        │      │吳水富    │
│    │業        │        │      │      │山、余慶業│        │      │      │        │      │          │
├──┼─────┼────┼───┼───┼─────┼────┼───┼───┼────┼───┼─────┤
│48  │鄭凱文、翁│92.10.01│雲林縣│子○○│子○○、詹│92.10.01│翔順託│民雄至│GGB-028 │子○○│銓盛機車行│
│    │忠永、余慶│左右    │斗六市│      │明士、林椎│        │運行  │屏東  │        │      │吳水富    │
│    │業        │        │      │      │山、余慶業│        │      │      │        │      │          │
├──┼─────┼────┼───┼───┼─────┼────┼───┼───┼────┼───┼─────┤
│49  │鄭凱文、翁│92.10.03│雲林縣│子○○│子○○、詹│92.10.03│翔順託│民雄至│WLC-436 │子○○│銓盛機車行│
│    │忠永、余慶│左右    │斗六市│      │明士、林椎│        │運行  │屏東  │        │      │吳水富    │
│    │業        │        │      │      │山、余慶業│        │      │      │        │      │          │
├──┼─────┼────┼───┼───┼─────┼────┼───┼───┼────┼───┼─────┤
│50  │鄭凱文、翁│92.10.03│雲林縣│子○○│子○○、詹│92.10.03│翔順託│民雄至│HSM-282 │子○○│銓盛機車行│
│    │忠永、余慶│左右    │斗六市│      │明士、林椎│        │運行  │屏東  │        │      │吳水富    │
│    │業        │        │      │      │山、余慶業│        │      │      │        │      │          │
├──┼─────┼────┼───┼───┼─────┼────┼───┼───┼────┼───┼─────┤
│51  │鄭凱文、翁│92.10.03│雲林縣│子○○│子○○、詹│92.10.03│翔順託│斗南至│GWK-729 │子○○│辛○○    │
│    │忠永、余慶│左右    │斗六市│      │明士、林椎│        │運行  │林園  │        │      │          │
│    │業        │        │      │      │山、余慶業│        │      │      │        │      │          │
├──┼─────┼────┼───┼───┼─────┼────┼───┼───┼────┼───┼─────┤
│52  │鄭凱文、翁│92.10.03│雲林縣│子○○│子○○、詹│92.10.03│翔順託│斗南至│WPZ-747 │子○○│盛大機車行│
│    │忠永、余慶│左右    │斗六市│      │明士、林椎│        │運行  │高雄前│        │      │吳登山    │
│    │業        │        │      │      │山、余慶業│        │      │站    │        │      │          │
├──┼─────┼────┼───┼───┼─────┼────┼───┼───┼────┼───┼─────┤
│53  │鄭凱文、翁│92.10.03│雲林縣│子○○│子○○、詹│92.10.03│翔順託│斗南至│IUH-932 │子○○│銓盛機車行│
│    │忠永、余慶│左右    │斗六市│      │明士、林椎│        │運行  │屏東  │        │      │吳水富    │
│    │業        │        │      │      │山、余慶業│        │      │      │        │      │          │
├──┼─────┼────┼───┼───┼─────┼────┼───┼───┼────┼───┼─────┤
│54  │鄭凱文、翁│92.10.03│雲林縣│子○○│子○○、詹│92.10.03│翔順託│斗南至│WDP-495 │子○○│銓盛機車行│
│    │忠永、余慶│左右    │斗六市│      │明士、林椎│        │運行  │屏東  │        │      │吳水富    │
│    │業        │        │      │      │山、余慶業│        │      │      │        │      │          │
├──┼─────┼────┼───┼───┼─────┼────┼───┼───┼────┼───┼─────┤
│55  │翁忠永、潘│92.10.07│雲林縣│子○○│辛○○、余│92.10.07│翔順託│民雄至│GQH-482 │子○○│銓盛機車行│
│    │復興、余慶│左右    │斗六市│      │慶業      │        │運行  │屏東  │        │      │吳水富    │
│    │業        │        │      │      │          │        │      │      │        │      │          │
├──┼─────┼────┼───┼───┼─────┼────┼───┼───┼────┼───┼─────┤
│56  │翁忠永、潘│92.10.07│雲林縣│子○○│辛○○、余│92.10.07│翔順託│民雄至│KWY-728 │子○○│銓盛機車行│
│    │復興、余慶│左右    │斗六市│      │慶業      │        │運行  │屏東  │        │      │吳水富    │
│    │業        │        │      │      │          │        │      │      │        │      │          │
├──┼─────┼────┼───┼───┼─────┼────┼───┼───┼────┼───┼─────┤
│57  │翁忠永、潘│92.10.07│雲林縣│子○○│辛○○、余│92.10.07│翔順託│斗南至│RFB-508 │子○○│銓盛機車行│
│    │復興、余慶│左右    │斗六市│      │慶業      │        │運行  │屏東  │        │      │吳水富    │
│    │業        │        │      │      │          │        │      │      │        │      │          │
├──┼─────┼────┼───┼───┼─────┼────┼───┼───┼────┼───┼─────┤
│58  │翁忠永、潘│92.10.08│雲林縣│子○○│辛○○、余│92.10.08│翔順託│民雄至│HSU-507 │子○○│銓盛機車行│
│    │復興、余慶│左右    │斗六市│      │慶業      │        │運行  │屏東  │        │      │吳水富    │
│    │業        │        │      │      │          │        │      │      │        │      │          │
├──┼─────┼────┼───┼───┼─────┼────┼───┼───┼────┼───┼─────┤
│59  │翁忠永、潘│92.10.08│雲林縣│子○○│辛○○、余│92.10.08│翔順託│民雄至│XIK-598 │子○○│銓盛機車行│
│    │復興、余慶│左右    │斗六市│      │慶業      │        │運行  │屏東  │        │      │吳水富    │
│    │業        │        │      │      │          │        │      │      │        │      │          │
├──┼─────┼────┼───┼───┼─────┼────┼───┼───┼────┼───┼─────┤
│60  │翁忠永、潘│92.10.08│雲林縣│子○○│辛○○、余│92.10.08│翔順託│斗南至│IBX-851 │子○○│銓盛機車行│
│    │復興、余慶│左右    │斗六市│      │慶業      │        │運行  │屏東  │        │      │吳水富    │
│    │業        │        │      │      │          │        │      │      │        │      │          │
├──┼─────┼────┼───┼───┼─────┼────┼───┼───┼────┼───┼─────┤
│61  │翁忠永、潘│92.10.08│雲林縣│子○○│辛○○、余│92.10.08│翔順託│斗南至│SDJ-851 │子○○│銓盛機車行│
│    │復興、余慶│左右    │斗六市│      │慶業      │        │運行  │屏東  │        │      │吳水富    │
│    │業        │        │      │      │          │        │      │      │        │      │          │
├──┼─────┼────┼───┼───┼─────┼────┼───┼───┼────┼───┼─────┤
│62  │翁忠永、潘│92.10.09│雲林縣│子○○│辛○○、余│92.10.09│翔順託│民雄至│GPS-152 │子○○│辛○○    │
│    │復興、余慶│左右    │斗六市│      │慶業      │        │運行  │東港  │        │      │          │
│    │業        │        │      │      │          │        │      │      │        │      │          │
├──┼─────┼────┼───┼───┼─────┼────┼───┼───┼────┼───┼─────┤
│63  │翁忠永、潘│92.10.09│雲林縣│子○○│辛○○、余│92.10.09│翔順託│斗南至│PUI-671 │子○○│銓盛機車行│
│    │復興、余慶│左右    │斗六市│      │慶業      │        │運行  │屏東  │        │      │吳水富    │
│    │業        │        │      │      │          │        │      │      │        │      │          │
├──┼─────┼────┼───┼───┼─────┼────┼───┼───┼────┼───┼─────┤
│64  │翁忠永、潘│92.10.10│雲林縣│子○○│辛○○、余│92.10.10│翔順託│民雄至│UXP-826 │子○○│子○○    │
│    │復興、余慶│左右    │斗六市│      │慶業      │        │運行  │東港  │        │      │          │
│    │業        │        │      │      │          │        │      │      │        │      │          │
├──┼─────┼────┼───┼───┼─────┼────┼───┼───┼────┼───┼─────┤
│65  │翁忠永、潘│92.10.10│雲林縣│子○○│辛○○、余│92.10.10│翔順託│民雄至│JOZ-855 │子○○│銓盛機車行│
│    │復興、余慶│左右    │斗六市│      │慶業      │        │運行  │屏東  │        │      │吳水富    │
│    │業        │        │      │      │          │        │      │      │        │      │          │
├──┼─────┼────┼───┼───┼─────┼────┼───┼───┼────┼───┼─────┤
│66  │翁忠永、潘│92.10.11│雲林縣│子○○│辛○○    │92.10.11│翔順託│斗南至│RC7-621 │子○○│子○○    │
│    │復興      │左右    │斗六市│      │          │        │運行  │東港  │        │      │          │
│    │          │        │      │      │          │        │      │      │        │      │          │
├──┼─────┼────┼───┼───┼─────┼────┼───┼───┼────┼───┼─────┤
│67  │翁忠永、潘│92.10.12│雲林縣│子○○│辛○○    │92.10.12│翔順託│民雄至│PDK-547 │子○○│辛○○    │
│    │復興      │左右    │斗六市│      │          │        │運行  │東港  │        │      │          │
├──┼─────┼────┼───┼───┼─────┼────┼───┼───┼────┼───┼─────┤
│68  │翁忠永、潘│92.10.13│雲林縣│子○○│辛○○    │92.10.13│翔順託│斗南至│GPL-258 │子○○│子○○    │
│    │復興      │左右    │斗六市│      │          │        │運行  │高雄前│        │      │          │
│    │          │        │      │      │          │        │      │站    │        │      │          │
├──┼─────┼────┼───┼───┼─────┼────┼───┼───┼────┼───┼─────┤
│69  │翁忠永、潘│92.10.15│雲林縣│子○○│辛○○    │92.10.15│翔順託│民雄至│L75-805 │子○○│子○○    │
│    │復興      │左右    │斗六市│      │          │        │運行  │東港  │        │      │          │
├──┼─────┼────┼───┼───┼─────┼────┼───┼───┼────┼───┼─────┤
│70  │翁忠永、潘│92.10.15│雲林縣│子○○│辛○○    │92.10.15│翔順託│民雄至│OLM-243 │子○○│子○○    │
│    │復興      │左右    │斗六市│      │          │        │運行  │高雄前│        │      │          │
│    │          │        │      │      │          │        │      │站    │        │      │          │
├──┼─────┼────┼───┼───┼─────┼────┼───┼───┼────┼───┼─────┤
│71  │翁忠永、潘│92.10.16│雲林縣│子○○│辛○○    │92.10.16│翔順託│斗南至│GFW-486 │子○○│銓盛機車行│
│    │復興      │左右    │斗六市│      │          │        │運行  │屏東  │        │      │吳水富    │
├──┼─────┼────┼───┼───┼─────┼────┼───┼───┼────┼───┼─────┤
│72  │翁忠永、潘│92.10.16│雲林縣│子○○│辛○○    │92.10.16│翔順託│斗南至│OPV-953 │子○○│子○○    │
│    │復興      │左右    │斗六市│      │          │        │運行  │高雄前│        │      │          │
│    │          │        │      │      │          │        │      │站    │        │      │          │
├──┼─────┼────┼───┼───┼─────┼────┼───┼───┼────┼───┼─────┤
│73  │翁忠永、潘│92.10.16│雲林縣│子○○│辛○○    │92.10.16│翔順託│斗南至│MVC-166 │子○○│銓盛機車行│
│    │復興      │左右    │斗六市│      │          │        │運行  │屏東  │        │      │吳水富    │
├──┼─────┼────┼───┼───┼─────┼────┼───┼───┼────┼───┼─────┤
│74  │翁忠永、潘│92.10.16│雲林縣│子○○│辛○○    │92.10.16│翔順託│斗南至│XPN-818 │子○○│子○○    │
│    │復興      │左右    │斗六市│      │          │        │運行  │東港  │        │      │          │
├──┼─────┼────┼───┼───┼─────┼────┼───┼───┼────┼───┼─────┤
│75  │翁忠永、潘│92.10.16│雲林縣│子○○│辛○○    │92.10.16│翔順託│斗南至│GBS-877 │子○○│子○○    │
│    │復興      │左右    │斗六市│      │          │        │運行  │東港  │        │      │          │
├──┼─────┼────┼───┼───┼─────┼────┼───┼───┼────┼───┼─────┤
│76  │翁忠永、潘│92.10.16│雲林縣│子○○│辛○○    │92.10.16│翔順託│斗南至│FVR-686 │子○○│子○○    │
│    │復興      │左右    │斗六市│      │          │        │運行  │東港  │        │      │          │
├──┼─────┼────┼───┼───┼─────┼────┼───┼───┼────┼───┼─────┤
│77  │翁忠永、潘│92.10.18│雲林縣│子○○│辛○○    │92.10.18│翔順託│斗南至│FVH-361 │子○○│子○○    │
│    │復興      │左右    │斗六市│      │          │        │運行  │東港  │        │      │          │
├──┼─────┼────┼───┼───┼─────┼────┼───┼───┼────┼───┼─────┤
│78  │翁忠永、潘│92.10.19│雲林縣│子○○│辛○○    │92.10.19│翔順託│民雄至│GXQ-282 │子○○│子○○    │
│    │復興      │左右    │斗六市│      │          │        │運行  │高雄前│        │      │          │
│    │          │        │      │      │          │        │      │站    │        │      │          │
├──┼─────┼────┼───┼───┼─────┼────┼───┼───┼────┼───┼─────┤
│79  │翁忠永、潘│92.10.19│雲林縣│子○○│辛○○    │92.10.19│翔順託│民雄至│CCD-795 │子○○│子○○    │
│    │復興      │左右    │斗六市│      │          │        │運行  │高雄前│        │      │          │
│    │          │        │      │      │          │        │      │站    │        │      │          │
├──┼─────┼────┼───┼───┼─────┼────┼───┼───┼────┼───┼─────┤
│80  │翁忠永、潘│92.10.21│雲林縣│子○○│辛○○    │92.10.21│翔順託│民雄至│RC7-930 │子○○│子○○    │
│    │復興      │左右    │斗六市│      │          │        │運行  │東港  │        │      │          │
├──┼─────┼────┼───┼───┼─────┼────┼───┼───┼────┼───┼─────┤
│81  │翁忠永、潘│92.10.21│雲林縣│子○○│辛○○    │92.10.21│翔順託│斗南至│KZR-138 │子○○│銓盛機車行│
│    │復興      │左右    │斗六市│      │          │        │運行  │屏東  │        │      │吳水富    │
├──┼─────┼────┼───┼───┼─────┼────┼───┼───┼────┼───┼─────┤
│82  │翁忠永、潘│92.10.22│雲林縣│子○○│辛○○    │92.10.22│翔順託│民雄至│GXF-743 │子○○│子○○    │
│    │復興      │左右    │斗六市│      │          │        │運行  │東港  │        │      │          │
├──┼─────┼────┼───┼───┼─────┼────┼───┼───┼────┼───┼─────┤
│83  │翁忠永、潘│92.10.23│雲林縣│子○○│辛○○    │92.10.23│翔順託│斗南至│RC7-965 │子○○│子○○    │
│    │復興      │左右    │斗六市│      │          │        │運行  │東港  │        │      │          │
├──┼─────┼────┼───┼───┼─────┼────┼───┼───┼────┼───┼─────┤
│84  │翁忠永、潘│92.10.23│雲林縣│子○○│辛○○    │92.10.23│翔順託│斗南至│RNB-868 │子○○│子○○    │
│    │復興      │左右    │斗六市│      │          │        │運行  │高雄前│        │      │          │
│    │          │        │      │      │          │        │      │站    │        │      │          │
├──┼─────┼────┼───┼───┼─────┼────┼───┼───┼────┼───┼─────┤
│85  │翁忠永、潘│92.10.25│雲林縣│子○○│辛○○    │92.10.25│翔順託│民雄至│IUT-523 │子○○│銓盛機車行│
│    │復興      │左右    │斗六市│      │          │        │運行  │屏東  │        │      │吳水富    │
├──┼─────┼────┼───┼───┼─────┼────┼───┼───┼────┼───┼─────┤
│86  │翁忠永、潘│92.10.25│雲林縣│子○○│辛○○    │92.10.25│翔順託│民雄至│AJ7-927 │子○○│子○○    │
│    │復興      │左右    │斗六市│      │          │        │運行  │東港  │        │      │          │
├──┼─────┼────┼───┼───┼─────┼────┼───┼───┼────┼───┼─────┤
│87  │翁忠永、潘│92.10.25│雲林縣│子○○│辛○○    │92.10.25│翔順託│民雄至│AJ7-453 │子○○│子○○    │
│    │復興      │左右    │斗六市│      │          │        │運行  │東港  │        │      │          │
├──┼─────┼────┼───┼───┼─────┼────┼───┼───┼────┼───┼─────┤
│88  │翁忠永、潘│92.10.26│雲林縣│子○○│辛○○    │92.10.26│翔順拖│民雄至│XRU-122 │子○○│子○○    │
│    │復興      │左右    │斗六市│      │          │        │運行  │高雄前│        │      │          │
│    │          │        │      │      │          │        │      │站    │        │      │          │
├──┼─────┼────┼───┼───┼─────┼────┼───┼───┼────┼───┼─────┤
│89  │翁忠永、潘│92.10.29│雲林縣│子○○│辛○○    │92.10.29│翔順託│民雄至│L88-085 │子○○│子○○    │
│    │復興      │左右    │斗六市│      │          │        │運行  │東港  │        │      │          │
├──┼─────┼────┼───┼───┼─────┼────┼───┼───┼────┼───┼─────┤
│90  │翁忠永、潘│92.10.29│雲林縣│子○○│辛○○    │92.10.29│翔順託│斗南至│GWI-109 │子○○│子○○    │
│    │復興      │左右    │斗六市│      │          │        │運行  │林園  │        │      │          │
├──┴─────┴────┴───┴───┴─────┴────┴───┴───┴────┴───┴─────┤
│子○○竊車集團（車主地址排序）犯罪過程一覽表                                                                  │
├──┬─────┬────┬───┬───┬─────┬────┬───┬───┬────┬───┬─────┤
│91  │鄭凱文、翁│92.08.10│雲林縣│子○○│子○○、詹│92.08.11│翔順託│斗六至│GQR-902 │子○○│綽號（阿榮│
│    │忠永、余慶│        │斗南鎮│      │明士、林椎│        │運行  │東港  │        │      │）        │
│    │業        │        │      │      │山、余慶業│        │      │      │        │      │          │
├──┼─────┼────┼───┼───┼─────┼────┼───┼───┼────┼───┼─────┤
│92  │鄭凱文、翁│92.08.06│雲林縣│子○○│子○○、詹│92.08.07│翔順託│斗六至│L69-477 │子○○│綽號（阿榮│
│    │忠永、余慶│        │斗六市│      │明士、林椎│        │運行  │東港  │        │      │）        │
│    │業        │        │      │      │山、余慶業│        │      │      │        │      │          │
├──┼─────┼────┼───┼───┼─────┼────┼───┼───┼────┼───┼─────┤
│93  │鄭凱文、翁│92.08.13│雲林縣│子○○│子○○、詹│92.08.14│翔順託│斗南至│WWZ-583 │子○○│銓盛機車行│
│    │忠永、余慶│        │斗六市│      │明士、林椎│        │運行  │屏東  │        │      │吳水富    │
│    │業        │        │      │      │山、余慶業│        │      │      │        │      │          │
├──┼─────┼────┼───┼───┼─────┼────┼───┼───┼────┼───┼─────┤
│94  │鄭凱文、翁│92.08.04│雲林縣│子○○│子○○、詹│92.08.05│翔順託│斗六至│RC5-727 │子○○│綽號（阿榮│
│    │忠永、余慶│        │斗六市│      │明士、林椎│        │運行  │東港  │        │      │）        │
│    │業        │        │      │      │山、余慶業│        │      │      │        │      │          │
├──┼─────┼────┼───┼───┼─────┼────┼───┼───┼────┼───┼─────┤
│95  │鄭凱文、翁│92.08.01│雲林縣│子○○│子○○、詹│92.08.02│翔順託│斗六至│XNA-426 │子○○│燦龍機車行│
│    │忠永、余慶│        │斗六市│      │明士、林椎│        │運行  │高雄前│        │      │吳百耀    │
│    │業        │        │      │      │山、余慶業│        │      │站    │        │      │          │
├──┼─────┼────┼───┼───┼─────┼────┼───┼───┼────┼───┼─────┤
│96  │鄭凱文、翁│92.08.13│雲林縣│子○○│子○○、詹│92.08.14│翔順託│斗南至│PVT-682 │子○○│銓盛機車行│
│    │忠永、余慶│        │斗六市│      │明士、林椎│        │運行  │屏東  │        │      │吳水富    │
│    │業        │        │      │      │山、余慶業│        │      │      │        │      │          │
├──┼─────┼────┼───┼───┼─────┼────┼───┼───┼────┼───┼─────┤
│97  │鄭凱文、翁│92.09.03│雲林縣│子○○│子○○、詹│92.09.04│翔順託│斗南至│FDB-679 │子○○│銓盛機車行│
│    │忠永、余慶│        │斗六市│      │明士、林椎│        │運行  │屏東  │        │      │吳水富    │
│    │業        │        │      │      │山、余慶業│        │      │      │        │      │          │
├──┼─────┼────┼───┼───┼─────┼────┼───┼───┼────┼───┼─────┤
│98  │鄭凱文、翁│92.08.04│雲林縣│子○○│子○○、詹│92.08.05│翔順託│斗六至│TZE-935 │子○○│銓盛機車行│
│    │忠永、余慶│        │西螺鎮│      │明士、林椎│        │運行  │屏東  │        │      │吳水富    │
│    │業        │        │      │      │山、余慶業│        │      │      │        │      │          │
├──┼─────┼────┼───┼───┼─────┼────┼───┼───┼────┼───┼─────┤
│99  │鄭凱文、翁│92.08.04│雲林縣│子○○│子○○、詹│92.08.05│翔順託│斗南至│FVF-662 │子○○│銓盛機車行│
│    │忠永、余慶│        │斗六市│      │明士、林椎│        │運行  │屏東  │        │      │吳水富    │
│    │業        │        │      │      │山、余慶業│        │      │      │        │      │          │
├──┼─────┼────┼───┼───┼─────┼────┼───┼───┼────┼───┼─────┤
│100 │鄭凱文、翁│92.08.06│雲林縣│子○○│子○○、詹│92.08.07│翔順託│斗南至│GBF-953 │子○○│銓盛機車行│
│    │忠永、余慶│        │斗六市│      │明士、林椎│        │運行  │屏東  │        │      │吳水富    │
│    │業        │        │      │      │山、余慶業│        │      │      │        │      │          │
├──┼─────┼────┼───┼───┼─────┼────┼───┼───┼────┼───┼─────┤
│101 │鄭凱文、翁│92.10.20│雲林縣│子○○│子○○、詹│92.10.21│翔順託│斗南至│ICH-645 │子○○│綽號（阿榮│
│    │忠永、余慶│        │斗六市│      │明士、林椎│        │運行  │東港  │        │      │）        │
│    │業        │        │      │      │山、余慶業│        │      │      │        │      │          │
├──┼─────┼────┼───┼───┼─────┼────┼───┼───┼────┼───┼─────┤
│102 │鄭凱文、翁│92.08.06│雲林縣│子○○│子○○、詹│92.08.07│翔順託│斗六至│JRE-706 │子○○│銓盛機車行│
│    │忠永、余慶│        │斗六市│      │明士、林椎│        │運行  │屏東  │        │      │吳水富    │
│    │業        │        │      │      │山、余慶業│        │      │      │        │      │          │
├──┼─────┼────┼───┼───┼─────┼────┼───┼───┼────┼───┼─────┤
│103 │鄭凱文、翁│92.08.07│雲林縣│子○○│子○○、詹│92.08.08│翔順託│斗六至│HSQ-877 │子○○│銓盛機車行│
│    │忠永、余慶│        │斗六市│      │明士、林椎│        │運行  │屏東  │        │      │吳水富    │
│    │業        │        │      │      │山、余慶業│        │      │      │        │      │          │
├──┼─────┼────┼───┼───┼─────┼────┼───┼───┼────┼───┼─────┤
│104 │鄭凱文、翁│92.08.13│雲林縣│子○○│子○○、詹│92.08.14│翔順託│斗南至│RPS-837 │子○○│銓盛機車行│
│    │忠永、余慶│        │斗六市│      │明士、林椎│        │運行  │屏東  │        │      │吳水富    │
│    │業        │        │      │      │山、余慶業│        │      │      │        │      │          │
├──┼─────┼────┼───┼───┼─────┼────┼───┼───┼────┼───┼─────┤
│105 │鄭凱文、翁│92.08.07│雲林縣│子○○│子○○、詹│92.08.08│翔順託│斗六至│F56-593 │子○○│綽號（阿榮│
│    │忠永、余慶│        │斗六市│      │明士、林椎│        │運行  │東港  │        │      │）        │
│    │業        │        │      │      │山、余慶業│        │      │      │        │      │          │
├──┼─────┼────┼───┼───┼─────┼────┼───┼───┼────┼───┼─────┤
│106 │鄭凱文、翁│92.08.14│雲林縣│子○○│子○○、詹│92.08.15│翔順託│斗六至│SZ6-886 │子○○│綽號（阿榮│
│    │忠永、余慶│        │斗六市│      │明士、林椎│        │運行  │東港  │        │      │）        │
│    │業        │        │      │      │山、余慶業│        │      │      │        │      │          │
├──┼─────┼────┼───┼───┼─────┼────┼───┼───┼────┼───┼─────┤
│107 │鄭凱文、翁│92.09.03│雲林縣│子○○│子○○、詹│92.09.04│翔順託│斗南至│RC6-850 │子○○│綽號（阿榮│
│    │忠永、余慶│        │斗南鎮│      │明士、林椎│        │運行  │東港  │        │      │）        │
│    │業        │        │      │      │山、余慶業│        │      │      │        │      │          │
├──┼─────┼────┼───┼───┼─────┼────┼───┼───┼────┼───┼─────┤
│108 │鄭凱文、翁│92.09.05│雲林縣│子○○│子○○、詹│92.09.06│翔順託│斗南至│QZJ-977 │子○○│綽號（阿榮│
│    │忠永、余慶│        │斗六市│      │明士、林椎│        │運行  │東港  │        │      │）        │
│    │業        │        │      │      │山、余慶業│        │      │      │        │      │          │
├──┼─────┼────┼───┼───┼─────┼────┼───┼───┼────┼───┼─────┤
│109 │鄭凱文、翁│92.08.07│雲林縣│子○○│子○○、詹│92.08.08│翔順託│斗六至│CGD-665 │子○○│辛○○    │
│    │忠永、余慶│        │斗六市│      │明士、林椎│        │運行  │潮州  │        │      │          │
│    │業        │        │      │      │山、余慶業│        │      │      │        │      │          │
├──┼─────┼────┼───┼───┼─────┼────┼───┼───┼────┼───┼─────┤
│110 │鄭凱文、翁│92.08.07│雲林縣│子○○│子○○、詹│92.08.08│翔順託│斗六至│SZ7-415 │子○○│綽號（阿榮│
│    │忠永、余慶│        │斗六市│      │明士、林椎│        │運行  │東港  │        │      │）        │
│    │業        │        │      │      │山、余慶業│        │      │      │        │      │          │
├──┼─────┼────┼───┼───┼─────┼────┼───┼───┼────┼───┼─────┤
│111 │鄭凱文、翁│92.09.03│雲林縣│子○○│子○○、詹│92.09.04│翔順託│斗南至│SZS-003 │子○○│綽號（阿榮│
│    │忠永、余慶│        │斗六市│      │明士、林椎│        │運行  │東港  │        │      │）        │
│    │業        │        │      │      │山、余慶業│        │      │      │        │      │          │
├──┼─────┼────┼───┼───┼─────┼────┼───┼───┼────┼───┼─────┤
│112 │鄭凱文、翁│92.09.03│雲林縣│子○○│子○○、詹│92.09.04│翔順託│斗南至│RAJ-268 │子○○│綽號（阿榮│
│    │忠永、余慶│        │斗南鎮│      │明士、林椎│        │運行  │東港  │        │      │）        │
│    │業        │        │      │      │山、余慶業│        │      │      │        │      │          │
├──┼─────┼────┼───┼───┼─────┼────┼───┼───┼────┼───┼─────┤
│113 │鄭凱文、翁│92.08.06│雲林縣│子○○│子○○、詹│92.08.07│翔順託│斗六至│PPZ-631 │子○○│綽號（阿榮│
│    │忠永、余慶│        │斗六市│      │明士、林椎│        │運行  │東港  │        │      │）        │
│    │業        │        │      │      │山、余慶業│        │      │      │        │      │          │
├──┼─────┼────┼───┼───┼─────┼────┼───┼───┼────┼───┼─────┤
│114 │鄭凱文、翁│92.08.06│雲林縣│子○○│子○○、詹│92.08.07│翔順託│斗六至│LY6-403 │子○○│辛○○    │
│    │忠永、余慶│        │斗六市│      │明士、林椎│        │運行  │潮州  │        │      │          │
│    │業        │        │      │      │山、余慶業│        │      │      │        │      │          │
├──┼─────┼────┼───┼───┼─────┼────┼───┼───┼────┼───┼─────┤
│115 │鄭凱文、翁│92.08.06│雲林縣│子○○│子○○、詹│92.08.07│翔順託│斗六至│GWX-482 │子○○│辛○○    │
│    │忠永、余慶│        │斗六市│      │明士、林椎│        │運行  │潮州  │        │      │          │
│    │業        │        │      │      │山、余慶業│        │      │      │        │      │          │
├──┼─────┼────┼───┼───┼─────┼────┼───┼───┼────┼───┼─────┤
│116 │鄭凱文、翁│92.08.14│雲林縣│子○○│子○○、詹│92.08.15│翔順託│斗南至│NBM-911 │子○○│銓盛機車行│
│    │忠永、余慶│        │斗六市│      │明士、林椎│        │運行  │屏東  │        │      │吳水富    │
│    │業        │        │      │      │山、余慶業│        │      │      │        │      │          │
├──┼─────┼────┼───┼───┼─────┼────┼───┼───┼────┼───┼─────┤
│117 │鄭凱文、翁│92.09.03│雲林縣│子○○│子○○、詹│92.09.04│翔順託│斗南至│QXK-963 │子○○│綽號（阿榮│
│    │忠永、余慶│        │斗南鎮│      │明士、林椎│        │運行  │東港  │        │      │）        │
│    │業        │        │      │      │山、余慶業│        │      │      │        │      │          │
├──┼─────┼────┼───┼───┼─────┼────┼───┼───┼────┼───┼─────┤
│118 │鄭凱文、翁│92.08.06│雲林縣│子○○│子○○、詹│92.08.07│翔順託│斗六至│ASS-016 │子○○│銓盛機車行│
│    │忠永、余慶│        │斗六市│      │明士、林椎│        │運行  │屏東  │        │      │吳水富    │
│    │業        │        │      │      │山、余慶業│        │      │      │        │      │          │
├──┼─────┼────┼───┼───┼─────┼────┼───┼───┼────┼───┼─────┤
│119 │鄭凱文、翁│92.08.14│雲林縣│子○○│子○○、詹│92.08.15│翔順託│斗南至│PLJ-508 │子○○│銓盛機車行│
│    │忠永、余慶│        │斗六市│      │明士、林椎│        │運行  │屏東  │        │      │吳水富    │
│    │業        │        │      │      │山、余慶業│        │      │      │        │      │          │
├──┼─────┼────┼───┼───┼─────┼────┼───┼───┼────┼───┼─────┤
│120 │鄭凱文、翁│92.08.06│雲林縣│子○○│子○○、詹│92.08.07│翔順託│斗六至│IHR-962 │子○○│己○○    │
│    │忠永、余慶│        │斗六市│      │明士、林椎│        │運行  │屏東  │        │      │          │
│    │業        │        │      │      │山、余慶業│        │      │      │        │      │          │
├──┼─────┼────┼───┼───┼─────┼────┼───┼───┼────┼───┼─────┤
│121 │鄭凱文、翁│92.09.05│雲林縣│子○○│子○○、詹│92.09.06│翔順託│斗南至│FUU-672 │子○○│銓盛機車行│
│    │忠永、余慶│        │斗六市│      │明士、林椎│        │運行  │屏東  │        │      │吳水富    │
│    │業        │        │      │      │山、余慶業│        │      │      │        │      │          │
└──┴─────┴────┴───┴───┴─────┴────┴───┴───┴────┴───┴─────┘
◎附表二
┌────────────────────────────────┐
│辛○○與子○○在雲嘉地區偷竊機車經改裝後機車拖運至南部機車行銷贓│
├──┬────┬────┬────┬───────┬──────┤
│編號│現有車主│購買時間│機車號碼│銷贓機車行    │負責人      │
├──┼────┼────┼────┼───────┼──────┤
│01  │寅○○  │92.09   │GXT-712 │機車行        │王長明      │
├──┼────┼────┼────┼───────┼──────┤
│02  │庚○○  │92.09.24│DKJ-422 │機車行        │王長明      │
├──┼────┼────┼────┼───────┼──────┤
│03  │龔薇文  │92.10.15│WWV-603 │機車行        │王長明      │
├──┼────┼────┼────┼───────┼──────┤
│04  │林金枝  │        │GXX-003 │機車行        │王長明      │
├──┼────┼────┼────┼───────┼──────┤
│05  │戴杏珠  │92.10.15│UXP-826 │機車行        │王長明      │
├──┼────┼────┼────┼───────┼──────┤
│06  │許丁財  │92.10   │RC7-621 │機車行        │王長明      │
├──┼────┼────┼────┼───────┼──────┤
│07  │蘇主榮  │92.11.06│L75-805 │機車行        │王長明      │
├──┼────┼────┼────┼───────┼──────┤
│08  │陳保蓮  │92.11.14│XPN-818 │              │王長明      │
├──┼────┼────┼────┼───────┼──────┤
│09  │莊明欽  │        │GBS-877 │機車行        │王長明      │
├──┼────┼────┼────┼───────┼──────┤
│10  │林禎媚  │92.11   │FVR-686 │              │王長明      │
├──┼────┼────┼────┼───────┼──────┤
│11  │陳後輝  │92.10.27│FVH-361 │機車行        │王長明      │
├──┼────┼────┼────┼───────┼──────┤
│12  │莊彩華  │92.10   │RC7-965 │機車行        │王長明      │
├──┼────┼────┼────┼───────┼──────┤
│13  │蔡伸隆  │92.11   │AJ7-927 │機車行        │王長明      │
├──┼────┼────┼────┼───────┼──────┤
│14  │莊政文  │92.11.21│AJ7-453 │機車行        │王長明      │
├──┼────┼────┼────┼───────┼──────┤
│15  │林慶坤  │92.11   │L88-085 │機車行        │王長明      │
├──┼────┼────┼────┼───────┼──────┤
│16  │黃文男  │92.09.05│PPZ-631 │機車行        │王長明      │
├──┼────┼────┼────┼───────┼──────┤
│17  │潘德勝  │        │GWX-482 │機車行        │王長明      │
├──┼────┼────┼────┼───────┼──────┤
│18  │葉志村  │92.07.11│L69-477 │機車行        │王長明      │
├──┼────┼────┼────┼───────┼──────┤
│19  │陳淑倩  │92.08.14│F56-593 │機車行        │王長明      │
├──┼────┼────┼────┼───────┼──────┤
│20  │吳春芳  │92.09.19│GQR-902 │              │王長明      │
├──┼────┼────┼────┼───────┼──────┤
│21  │曾鍾昭蘭│92.09   │SZ6-886 │機車行        │王長明      │
├──┼────┼────┼────┼───────┼──────┤
│22  │林慶坤  │92.11   │RAJ-268 │機車行        │王長明      │
├──┼────┼────┼────┼───────┼──────┤
│23  │王美懿  │92.09.12│QXK-963 │機車行        │王長明      │
├──┼────┼────┼────┼───────┼──────┤
│24  │曾清富  │92.09   │RC6-850 │機車行        │王長明      │
├──┼────┼────┼────┼───────┼──────┤
│25  │曾清富  │92.09   │QZJ-977 │機車行        │王長明      │
├──┼────┼────┼────┼───────┼──────┤
│26  │賴小琪  │92.10.24│ICH-645 │              │王長明      │
├──┼────┼────┼────┼───────┼──────┤
│27  │蘇信和  │92.08.25│SQB-077 │銓盛機車行    │吳水富      │
├──┼────┼────┼────┼───────┼──────┤
│28  │方麗錦  │92.08   │JCB-158 │銓盛機車行    │吳水富      │
├──┼────┼────┼────┼───────┼──────┤
│29  │吳幸蓉  │92.09   │KXS-132 │銓盛機車行    │吳水富      │
├──┼────┼────┼────┼───────┼──────┤
│30  │傅秀美  │92.10.10│KYQ-843 │銓盛機車行    │吳水富      │
├──┼────┼────┼────┼───────┼──────┤
│31  │胡文昌  │92.09.29│NNR-829 │銓盛機車行    │吳水富      │
├──┼────┼────┼────┼───────┼──────┤
│32  │周正邦  │92.08   │SQK-538 │銓盛機車行    │吳水富      │
├──┼────┼────┼────┼───────┼──────┤
│33  │張永啟  │92.10   │GZO-990 │銓盛機車行    │吳水富      │
├──┼────┼────┼────┼───────┼──────┤
│34  │熊清輝  │92.08.14│SLB-635 │銓盛機車行    │吳水富      │
├──┼────┼────┼────┼───────┼──────┤
│35  │賴克復  │92.09.08│TXF-995 │銓盛機車行    │吳水富      │
├──┼────┼────┼────┼───────┼──────┤
│36  │林鄭祥娥│92.09   │SNW-480 │銓盛機車行    │吳水富      │
├──┼────┼────┼────┼───────┼──────┤
│37  │許慶裕  │92.10.20│HSM-282 │銓盛機車行    │吳水富      │
├──┼────┼────┼────┼───────┼──────┤
│38  │吳水富  │        │GQH-482 │銓盛機車行    │吳水富      │
├──┼────┼────┼────┼───────┼──────┤
│39  │林玫慈  │92.11   │HSU-507 │銓盛機車行    │吳水富      │
├──┼────┼────┼────┼───────┼──────┤
│40  │林五    │92.11.21│IBX-851 │銓盛機車行    │吳水富      │
├──┼────┼────┼────┼───────┼──────┤
│41  │鄒美芬  │92.10.13│SDJ-851 │銓盛機車行    │吳水富      │
├──┼────┼────┼────┼───────┼──────┤
│42  │紀明昭  │92.10.09│KZR-138 │銓盛機車行    │吳水富      │
├──┼────┼────┼────┼───────┼──────┤
│43  │羅慧真  │92.08.12│TZE-935 │銓盛機車行    │吳水富      │
├──┼────┼────┼────┼───────┼──────┤
│44  │吳名光  │92.09.15│JRE-706 │銓盛機車行    │吳水富      │
├──┼────┼────┼────┼───────┼──────┤
│45  │葉美華  │92.08.18│ASS-016 │銓盛機車行    │吳水富      │
├──┼────┼────┼────┼───────┼──────┤
│46  │黃宏志  │92.09.04│HSQ-877 │銓盛機車行    │吳水富      │
├──┼────┼────┼────┼───────┼──────┤
│47  │葉家瑋  │92.09.29│RPS-837 │銓盛機車行    │吳水富      │
├──┼────┼────┼────┼───────┼──────┤
│48  │周咨君  │92.11.12│WWZ-583 │銓盛機車行    │吳水富      │
├──┼────┼────┼────┼───────┼──────┤
│49  │林清獅  │92.09   │NMB-911 │銓盛機車行    │吳水富      │
├──┼────┼────┼────┼───────┼──────┤
│50  │張清安  │92.09.12│FDB-679 │銓盛機車行    │吳水富      │
├──┼────┼────┼────┼───────┼──────┤
│51  │謝嘉育  │92.09.27│FUU-672 │銓盛機車行    │吳水富      │
├──┼────┼────┼────┼───────┼──────┤
│52  │翁健堯  │92.10   │OAQ-151 │燦龍機車行    │吳百耀      │
├──┼────┼────┼────┼───────┼──────┤
│53  │朱豫水  │92.10   │GWF-670 │燦龍機車行    │吳百耀      │
├──┼────┼────┼────┼───────┼──────┤
│54  │陳張春蛾│92.10   │ORW-570 │燦龍機車行    │吳百耀      │
├──┼────┼────┼────┼───────┼──────┤
│55  │蕭振讚  │92.09   │JOS-750 │燦龍機車行    │吳百耀      │
├──┼────┼────┼────┼───────┼──────┤
│56  │張吳琴  │92.10   │GPL-258 │燦龍機車行    │吳百耀      │
├──┼────┼────┼────┼───────┼──────┤
│57  │王仕槍  │92.11.16│OLM-243 │燦龍機車行    │吳百耀      │
├──┼────┼────┼────┼───────┼──────┤
│58  │陳建輝  │92.10.16│GFW-486 │燦龍機車行    │吳百耀      │
├──┼────┼────┼────┼───────┼──────┤
│59  │侯世良  │92.10.17│GXQ-282 │穩勝機車行    │吳百耀      │
├──┼────┼────┼────┼───────┼──────┤
│60  │李龍木  │92.11.12│RNB-868 │燦龍機車行    │吳百耀      │
├──┼────┼────┼────┼───────┼──────┤
│61  │宋清儀  │92.03.12│GWK-729 │盛大機車行    │吳登山      │
├──┼────┼────┼────┼───────┼──────┤
│62  │陳淑芬  │92.10.19│WPZ-747 │盛大機車行    │吳登山      │
├──┼────┼────┼────┼───────┼──────┤
│63  │王志勝  │92.10.02│XNA-426 │鼎盛機車行    │吳瑞誠      │
├──┼────┼────┼────┼───────┼──────┤
│64  │蕭朝金  │未購買  │REC-155 │穩勝機車行    │宋清儀      │
├──┼────┼────┼────┼───────┼──────┤
│65  │方俊仁  │92.12.09│ZYO-067 │龍吉機車行    │李忠慶      │
├──┼────┼────┼────┼───────┼──────┤
│66  │王朝居  │92.10.16│MUP-635 │龍吉機車行    │李忠慶      │
├──┼────┼────┼────┼───────┼──────┤
│67  │邱岳豐  │92.07.31│IUH-932 │德修機車行    │莊旺藤      │
├──┼────┼────┼────┼───────┼──────┤
│68  │呂惠君  │92.10   │WDP-495 │銓富機車行    │己○○      │
├──┼────┼────┼────┼───────┼──────┤
│69  │陳添順  │92.08   │GBF-953 │銓富機車行    │己○○      │
├──┼────┼────┼────┼───────┼──────┤
│70  │潘靜宜  │92.10.12│FVF-662 │銓富機車行    │己○○      │
├──┼────┼────┼────┼───────┼──────┤
│71  │黃張玉妹│92.09   │IJT-780 │銘任機車行    │辛○○      │
├──┼────┼────┼────┼───────┼──────┤
│72  │何蘭英  │92.09.08│SCU-378 │辛○○        │辛○○      │
├──┼────┼────┼────┼───────┼──────┤
│73  │王文杰  │92.10.18│GPS-152 │              │辛○○      │
├──┼────┼────┼────┼───────┼──────┤
│74  │陳柳金蘭│92.09   │LY6-403 │辛○○        │辛○○      │
├──┼────┼────┼────┼───────┼──────┤
│75  │溫光輝  │92.09   │ZKK-446 │綽號阿成      │子○○      │
├──┼────┼────┼────┼───────┼──────┤
│76  │陳嘉荷  │92.10   │CCD-795 │永九車行      │子○○      │
├──┼────┼────┼────┼───────┼──────┤
│77  │宋清儀  │        │RC5-727 │              │子○○      │
├──┼────┼────┼────┼───────┼──────┤
│78  │呂國寶  │92.08.11│SZ7-415 │子○○        │子○○      │
├──┼────┼────┼────┼───────┼──────┤
│79  │陳吉田  │92.08.18│CGD-665 │子○○        │子○○      │
├──┼────┼────┼────┼───────┼──────┤
│80  │吳百耀  │92.10   │OPV-953 │子○○        │子○○      │
├──┼────┼────┼────┼───────┼──────┤
│81  │王秀玲  │92.10   │XRU-122 │子○○        │子○○      │
├──┼────┼────┼────┼───────┼──────┤
│82  │阮秀鳳  │92.11   │MVC-166 │聯興機車行    │蔡智強      │
├──┼────┼────┼────┼───────┼──────┤
│83  │陳金吻  │92.09.29│PML-893 │全利機車行    │蔡福省      │
├──┼────┼────┼────┼───────┼──────┤
│84  │陳永泰  │92.07   │PHN-487 │全利機車行    │蔡福省      │
├──┼────┼────┼────┼───────┼──────┤
│85  │楊政偉  │        │IHR-962 │              │            │
├──┼────┼────┼────┼───────┼──────┤
│86  │黃惠芳  │        │INC-641 │              │            │
├──┼────┼────┼────┼───────┼──────┤
│87  │林惠玉  │        │PFV-656 │              │            │
├──┼────┼────┼────┼───────┼──────┤
│88  │石基鴻  │        │SZS-003 │              │            │
├──┼────┼────┼────┼───────┼──────┤
│89  │陳詩琦  │92.10.13│IVM-503 │不詳          │            │
├──┼────┼────┼────┼───────┼──────┤
│90  │陳瑞欽  │        │JGA-340 │              │            │
├──┼────┼────┼────┼───────┼──────┤
│91  │鄒奉恭  │        │OPU-778 │              │            │
├──┼────┼────┼────┼───────┼──────┤
│92  │金八達  │        │GGB-028 │              │            │
├──┼────┼────┼────┼───────┼──────┤
│93  │翁崇義  │        │WLC-436 │不詳          │            │
├──┼────┼────┼────┼───────┼──────┤
│94  │黃國棟  │        │KWY-728 │              │            │
└──┴────┴────┴────┴───────┴──────┘
